---
title: "Clustering der Kunden"
author: "Alexander Opris, Felix Mayer, Lukas Felzmann"
output:
  html_notebook:
    toc: true
    toc_float: true
    code_folding: none
    number_sections: true
---



```{r include=FALSE}
library(DBI)
library(odbc)
library(readr)
library(leaflet)
library(dplyr)
library(stringr)
library(glue)
library(tictoc)
readRenviron("../../../env_files/.Renviron.postgres")
```

```{r include=FALSE}
# Verbindung zu unserer Datenbank für das Routing (Name = "routing_db")
con_to_routing_db <- DBI::dbConnect(odbc::odbc(),
                      Driver   = Sys.getenv("driver"),
                      Server   = Sys.getenv("host"),
                      Database = Sys.getenv("dbname_routing"),
                      UID      = Sys.getenv("user"),
                      PWD      = Sys.getenv("password"),
                      Port     = Sys.getenv("port"))

# Verbindung zu unserer Haupt-Datenbank (Name = "postgres")
con_to_normal_db <- DBI::dbConnect(odbc::odbc(),
                      Driver   = Sys.getenv("driver"),
                      Server   = Sys.getenv("host"),
                      Database = Sys.getenv("dbname"),
                      UID      = Sys.getenv("user"),
                      PWD      = Sys.getenv("password"),
                      Port     = Sys.getenv("port"))
```


# Disclaimer: Urheberrecht
Die in den Analysen verwendeten Daten wurden uns von Prof. Dr.-Ing. Martin Wölker ([Hochschul-Profilseite](https://www.hs-kl.de/hochschule/profil/personenverzeichnis/detailanzeige-personen/person/martin-woelker)) zur Verfügung gestellt. Die Daten sind auf Herrn Wölkers Blog ([Martins wahre Logistik](https://martins-wahre-logistik.blogspot.com/2022/10/logistics-case-studies-der-lieferschein.html)) auffindbar. Zum gegenwärtigen Zeitpunkt (Stand: 07.12.2022) sind die Daten wie folgt lizenziert: CC BY-NC-SA





# Kunden-Cluster
Unsere Kunden sind schon "natürlich" geclustered. Daher genügt es, einfach die unterschiedlichen Kombinationen aus Längen- und Breitengrad zu selektieren.
```{r include=FALSE}
# Unsere Kunden sind schon "natürlich" geclustered. Daher genügt es, einfach die unterschiedlichen Kombinationen aus Längen- und Breitengrad zu selektieren.

query <- "
            SELECT DISTINCT ON(laengengrad, breitengrad) 
          					laengengrad as long,
          					breitengrad as lat
            FROM kundenstammdaten;
         "

customer_cluster_coordinates <- dbGetQuery(conn = con_to_normal_db, statement = query)
```


```{r echo=FALSE}
# customer_cluster_coordinates %>% nrow()
```


```{r echo=FALSE}
leaflet(width = "100%", height = "700px") %>%
  addTiles() %>% 
  addCircleMarkers(lng = customer_cluster_coordinates$long,
                   lat = customer_cluster_coordinates$lat,
                   radius = 6)
```