---
title: "ABC-XYZ-Analyse"
author: "Alexander Opris, Felix Mayer, Lukas Felzmann"
output:
  html_notebook:
    toc: true
    toc_float: true
    code_folding: none
    number_sections: true
---

```{r include=FALSE}
library(DBI)
library(odbc)
library(dplyr)
library(tidyr)
library(stringr)
library(glue)
library(ggplot2)
library(rlang)
readRenviron("../env_files/.Renviron.postgres")


```

```{r include=FALSE}
con <- DBI::dbConnect(odbc::odbc(),
                      Driver   = Sys.getenv("driver"),
                      Server   = Sys.getenv("host"),
                      Database = Sys.getenv("dbname"),
                      UID      = Sys.getenv("user"),
                      PWD      = Sys.getenv("password"),
                      Port     = Sys.getenv("port"))
```

```{r include=FALSE}
get_table_as_tibble <- function(connection, table_name){
  query <- glue("select * from {table_name}")
  tmp <- dbGetQuery(conn=connection, statement = query)
  return(as_tibble(tmp))
}
```

```{r include=FALSE}
verkaeufe <- get_table_as_tibble(con, "verkaeufe")
```

# Disclaimer: Urheberrecht
Die in den Analysen verwendeten Daten wurden uns von Prof. Dr.-Ing. Martin Wölker ([Hochschul-Profilseite](https://www.hs-kl.de/hochschule/profil/personenverzeichnis/detailanzeige-personen/person/martin-woelker)) zur Verfügung gestellt. Die Daten sind auf Herrn Wölkers Blog ([Martins wahre Logistik](https://martins-wahre-logistik.blogspot.com/2022/10/logistics-case-studies-der-lieferschein.html)) auffindbar. Zum gegenwärtigen Zeitpunkt (Stand: 07.12.2022) sind die Daten wie folgt lizenziert: CC BY-NC-SA



# ABC-Analyse

```{r include=FALSE}
# Funktion zum Durchführen von ABC-Analysen
# 1. Sortiere die Datensätze absteigend nach dem gewählten Merkmal (column)
# 2. Berechne den prozentualen Anteil
# 3. Kumuliere die prozentualen Anteile
# 4. Ordne die Datensätze gemäß der gewählten Grenzen (thresholds) den Klassen zu (A, B, ...)

abc_analyse <- function(.data, column, thresholds){
  classes <- LETTERS[1:(length(thresholds)+1)]
  
  class_mappings <- c(glue('anteil_kumuliert <= {thresholds[1]} ~ "{classes[1]}"'))
  for(i in 2:length(thresholds)){
    class_mappings <- c(class_mappings, glue('anteil_kumuliert > {thresholds[i-1]} & anteil_kumuliert <= {thresholds[i]} ~ "{classes[i]}"'))
  }
  class_mappings <- c(class_mappings, glue('TRUE ~ "{classes[length(classes)]}"'))
  class_mappings <- parse_exprs(class_mappings)
  
  .data %>% 
    arrange(desc(!!ensym(column))) %>% 
    mutate(rang = row_number()) %>% 
    mutate(anteil = !!ensym(column)/sum(!!ensym(column))) %>% 
    mutate(anteil_kumuliert = cumsum(anteil)) %>%
    mutate(klasse = case_when(!!!class_mappings)) %>% 
    mutate(klasse = as.factor(klasse)) %>%
    return()
}
```

## Material nach Zugriffen (lmn-Material)
```{r include=FALSE}
#Ein Zugriff bedeutet, dass wegen einem Artikel ins Lager gegangen werden muss. Hierbei ist es unerheblich, wie viele Verpackungseinheiten aus dem Lager geholt werden.


#Führe eine ABC-Analyse der Artikel nach den Zugriffen durch
thresholds <- c(0.79913, 0.959775) # Martins geheime Grenzen
# thresholds <- c(0.8, 0.96)
# thresholds <- c(0.075, 0.15, 0.3, 0.45, 0.65, 0.75, 0.9, 0.96)

abc_analyse_nach_zugriffen <- verkaeufe %>%
  group_by(materialnummer) %>%
  summarise(anzahl_zugriffe = n()) %>%
  # abc_analyse(anzahl_zugriffe, thresholds = thresholds) %>%
  abc_analyse(anzahl_zugriffe, thresholds = thresholds) %>% # Martins geheime Grenzen
  rename(anteil_zugriffe = anteil, anteil_zugriffe_kumuliert = anteil_kumuliert)
```

```{r echo=FALSE}
tibble(Klasse = LETTERS[0:length(thresholds)], Grenzen = glue("{round(thresholds*100, digits=0)} %"))
```


```{r include=FALSE}
material_zugriffe_je_klasse <- abc_analyse_nach_zugriffen %>% 
  group_by(klasse) %>% 
  summarise(zugriffe_in_klasse = sum(anzahl_zugriffe)) %>% 
  mutate(zugriffe_in_klasse_formatiert = format(round(zugriffe_in_klasse), big.mark=".", decimal.mark=","))
```


```{r echo=FALSE}
# Erstelle den Standard-(Lehrbuch)-Graph von der ABC-Analyse
# Dabei betrachten wir, welcher Anteil der Datensätze, zusammen welchen Anteil am betrachteten Merkmal hat.
 abc_analyse_nach_zugriffen %>%
  mutate(anteil_artikel = row_number()/n()) %>% 
  ggplot() +
  geom_line(mapping = aes(x=anteil_artikel*100, y=anteil_zugriffe_kumuliert*100, color=klasse)) +
  geom_hline(yintercept = 0, linewidth=0.8) +
  geom_vline(xintercept = 0, linewidth=0.8) +
  scale_x_continuous(breaks = seq(from=0, to=100, by=20)) +
  scale_y_continuous(breaks = seq(from=0, to=100, by=20)) +
  coord_fixed(ratio = 1) +
  labs(
    x = "Anteil Artikel (in %)",
    y = "Anteil Zugriffe kumuliert (in %)",
    color = "Klasse",
    title = "ABC-Analyse der Artikel nach Zugriffen"
  )
```


```{r echo=FALSE}
# Erstelle ein Facet-Grid. Dadurch betrachten wir für jede Klasse einen eigenen Plot und können somit die Homogenität der Klassen überprüfen.
abc_analyse_nach_zugriffen %>%
  group_by(klasse) %>% 
  mutate(anteil_artikel_in_klasse = row_number()/n(), anteil_zugriffe_kumuliert_in_klasse = cumsum(anteil_zugriffe)/sum(anteil_zugriffe)) %>% 
  ggplot() +
  geom_line(mapping = aes(x = anteil_artikel_in_klasse*100, anteil_zugriffe_kumuliert_in_klasse*100), color="blue") +
  geom_hline(yintercept = 0, linewidth=0.8) +
  geom_vline(xintercept = 0, linewidth=0.8) +
  facet_wrap(~klasse) +
  scale_x_continuous(breaks = seq(from=0, to=100, by=20)) +
  scale_y_continuous(breaks = seq(from=0, to=100, by=20)) +
  coord_fixed(ratio = 1) +
  geom_label(data=material_zugriffe_je_klasse, mapping = aes(x=50, y=15, label=glue("{zugriffe_in_klasse_formatiert} Zugriffe")), hjust="middle", vjust="middle", color="black", fill="white") +
  labs(
    x = "Anteil Artikel (in der jew. Klasse)",
    y = "Anteil an den Zugriffen (in der jew. Klasse)"
  )
```


```{r echo=FALSE}
# Erstelle eine Bar-Chart, die veranschaulichen soll, wie viele Artikel in welcher Klasse enthalten sind.

anzahl_artikel <- nrow(abc_analyse_nach_zugriffen)

abc_analyse_nach_zugriffen %>%
  group_by(klasse) %>%
  summarise(anzahl = n()) %>% 
  mutate(anteil = round(anzahl/sum(anzahl)*100, digits=0)) %>% 
  ggplot() +
  geom_col(mapping = aes(x=klasse, y=anzahl)) +
  geom_text(mapping = aes(x=klasse, y=anzahl, label=glue("{anzahl} Stück")), vjust=1.5, color="white") +
  geom_text(mapping = aes(x=klasse, y=anzahl, label="bzw."), vjust=3.5, color="white") +
  geom_text(mapping = aes(x=klasse, y=anzahl, label=glue("{anteil} %")), vjust=5.5, color="white") +
  labs(
    title = "ABC-Analyse der Artikel nach Zugriffen",
    x = "Klasse",
    y = "Anzahl Artikel"
  )
```





## Material nach Umsatz (ABC-Material)
```{r include=FALSE}
# Führe eine ABC-Analyse der Artikel nach dem Umsatz durch.
thresholds <- c(0.4, 0.8, 0.96, 0.99)

abc_analyse_material_nach_umsatz <- verkaeufe %>% 
  group_by(materialnummer) %>% 
  summarise(umsatz = sum(vk_preis_num)) %>% 
  abc_analyse(column = umsatz, thresholds = thresholds) %>% 
  rename(anteil_umsatz = anteil, anteil_umsatz_kumuliert = anteil_kumuliert)
```


```{r echo=FALSE}
tibble(Klasse = LETTERS[0:length(thresholds)], Grenzen = glue("{round(thresholds*100, digits=0)} %"))
```


```{r include=FALSE}
material_umsatz_je_klasse <- abc_analyse_material_nach_umsatz %>% 
  group_by(klasse) %>% 
  summarise(umsatz_in_klasse = sum(umsatz)) %>% 
  mutate(umsatz_in_klasse_formatiert = format(round(umsatz_in_klasse), big.mark=".", decimal.mark=","))
```


```{r echo=FALSE}
# Erstelle den Standard-(Lehrbuch)-Graph von der ABC-Analyse
# Dabei betrachten wir, welcher Anteil der Datensätze, zusammen welchen Anteil am betrachteten Merkmal hat.
abc_analyse_material_nach_umsatz %>% 
  mutate(anteil_artikel = row_number()/n()) %>% 
  ggplot() +
  geom_line(mapping = aes(x=anteil_artikel*100, y=anteil_umsatz_kumuliert*100, color=klasse)) +
  geom_hline(yintercept = 0, linewidth=0.8) + 
  geom_vline(xintercept = 0, linewidth=0.8) +
  scale_x_continuous(breaks = seq(from=0, to=100, by=20)) +
  scale_y_continuous(breaks = seq(from=0, to=100, by=20)) +
  coord_fixed(ratio = 1) +
  labs(
    x = "Anteil Artikel (in %)", 
    y = "Anteil Umsatz kumuliert (in %)",
    color = "Klasse",
    title = "ABC-Analyse der Artikel nach Umsatz"
  )
```

```{r echo=FALSE}
# Erstelle ein Facet-Grid. Dadurch betrachten wir für jede Klasse einen eigenen Plot und können somit die Homogenität der Klassen überprüfen.
abc_analyse_material_nach_umsatz %>% 
  group_by(klasse) %>% 
  mutate(anteil_artikel_in_klasse = row_number()/n(), anteil_umsatz_kumuliert_in_klasse = cumsum(anteil_umsatz)/sum(anteil_umsatz)) %>% 
  ggplot() +
  geom_line(mapping = aes(x = anteil_artikel_in_klasse*100, anteil_umsatz_kumuliert_in_klasse*100), color="blue") +
  geom_hline(yintercept = 0, linewidth=0.8) +
  geom_vline(xintercept = 0, linewidth=0.8) +
  scale_x_continuous(breaks = seq(from=0, to=100, by=20)) +
  scale_y_continuous(breaks = seq(from=0, to=100, by=20)) +
  facet_wrap(~klasse) +
  geom_label(data=material_umsatz_je_klasse, mapping = aes(x=50, y=15, label=glue("{umsatz_in_klasse_formatiert} €")), hjust="middle", vjust="middle", color="black", fill="white") +
  coord_fixed(ratio=1) +
  labs(
    x = "Anteil Artikel in der jew. Klasse (in %)",
    y = "Anteil am Umsatz in der jew. Klasse (in %)"
  )
```

```{r echo=FALSE}
# Erstelle eine Bar-Chart, die veranschaulichen soll, wie viele Artikel in welcher Klasse enthalten sind.
abc_analyse_material_nach_umsatz %>% 
  group_by(klasse) %>% 
  summarise(anzahl = n()) %>%
  mutate(anteil = round(anzahl/sum(anzahl)*100, digits=1)) %>% 
  ggplot() +
  geom_col(mapping = aes(x=klasse, y=anzahl)) +
  geom_text(mapping = aes(x=klasse, y=anzahl, label=anzahl), vjust=-0.5, color="black") +
  geom_text(mapping = aes(x=klasse, y=anzahl, label=glue("{anteil} %")), vjust=1.5, color="3FF") +
  labs(
    x = "Klasse",
    y = "Anzahl Artikel"
  )
```

## Kunden nach Umsatz
```{r include=FALSE}
# Führe eine ABC-Analyse der Kunden nach dem Umsatz durch
thresholds <- c(0.4, 0.8, 0.96, 0.99)

abc_analyse_kunde_nach_umsatz <- verkaeufe %>% 
  group_by(kunde) %>% 
  summarise(umsatz = sum(vk_preis_num)) %>% 
  abc_analyse(column = umsatz, thresholds = thresholds) %>% 
  rename(anteil_umsatz = anteil, anteil_umsatz_kumuliert = anteil_kumuliert)
```


```{r echo=FALSE}
tibble(Klasse = LETTERS[0:length(thresholds)], Grenzen = glue("{round(thresholds*100, digits=0)} %"))
```


```{r include=FALSE}
kunden_umsatz_je_klasse <- abc_analyse_kunde_nach_umsatz %>% 
  group_by(klasse) %>% 
  summarise(umsatz_in_klasse = sum(umsatz)) %>% 
  mutate(umsatz_in_klasse_formatiert = format(round(umsatz_in_klasse), big.mark=".", decimal.mark=","))
```


```{r echo=FALSE}
# Erstelle den Standard-(Lehrbuch)-Graph von der ABC-Analyse
# Dabei betrachten wir, welcher Anteil der Datensätze, zusammen welchen Anteil am betrachteten Merkmal hat.
abc_analyse_kunde_nach_umsatz %>%
  mutate(anteil_kunde_kumuliert = row_number()/n()) %>%
  ggplot() +
  geom_line(mapping = aes(x=anteil_kunde_kumuliert*100, y=anteil_umsatz_kumuliert*100, color=klasse)) +
  geom_hline(yintercept = 0, linewidth=0.8) +
  geom_vline(xintercept = 0, linewidth=0.8) +
  scale_x_continuous(breaks = seq(from=0, to=100, by=20)) +
  scale_y_continuous(breaks = seq(from=0, to=100, by=20)) +
  coord_fixed(ratio=1) +
  labs(
    title = "ABC-Analyse der Kunden nach dem Umsatz",
    x = "Anteil Kunde (in %)",
    y = "Anteil Umsatz (in %)"
  )
```


```{r echo=FALSE}
# Erstelle ein Facet-Grid. Dadurch betrachten wir für jede Klasse einen eigenen Plot und können somit die Homogenität der Klassen überprüfen.
abc_analyse_kunde_nach_umsatz %>% 
  group_by(klasse) %>% 
  mutate(anteil_kunde_kumuliert_in_klasse = row_number()/n(), anteil_umsatz_kumuliert_in_klasse = cumsum(anteil_umsatz)/sum(anteil_umsatz)) %>%
  ggplot() +
  geom_line(mapping = aes(x=anteil_kunde_kumuliert_in_klasse*100, y=anteil_umsatz_kumuliert_in_klasse*100), color="blue") +
  facet_wrap(~klasse) + 
  geom_hline(yintercept = 0, linewidth=0.8) +
  geom_vline(xintercept = 0, linewidth=0.8) +
  scale_x_continuous(breaks = seq(from=0, to=100, by=20)) +
  scale_y_continuous(breaks = seq(from=0, to=100, by=20)) +
  geom_label(data=kunden_umsatz_je_klasse, mapping = aes(x=50, y=15, label=glue("{umsatz_in_klasse_formatiert} €")), hjust="middle", vjust="middle", color="black", fill="white") + 
  coord_fixed(ratio=1) +
  labs(
    x = "Anteil Kunde in der jew. Klasse (in %)",
    y = "Anteil Umsatz in der jew. Klasse (in %)"
  )
```


```{r echo=FALSE}
# Erstelle eine Bar-Chart, die veranschaulichen soll, wie viele Artikel in welcher Klasse enthalten sind.
abc_analyse_kunde_nach_umsatz %>% 
  group_by(klasse) %>% 
  summarise(anzahl = n()) %>% 
  mutate(anteil = round(anzahl/sum(anzahl) * 100, digits = 1)) %>% 
  ggplot() +
  geom_col(mapping = aes(x=klasse, y=anzahl)) +
  geom_text(mapping = aes(x=klasse, y=anzahl, label=anzahl), vjust=-0.5, color="black") +
  geom_text(mapping = aes(x=klasse, y=anzahl, label=glue("{anteil} %")), vjust=1.5, color="3FF") +
  labs(
    x = "Klasse",
    y = "Anzahl Kunden"
  )
```





# XYZ-Analyse
##Formeln:
Erwartungswert=Mittelwert von Abgang
Varianz = Summe von ((Abgang(Artikel) - Erwartungswert(Artikel)) zum Quadrat) /  Größe der Menge
[https://axel-schroeder.de/varianz-standardabweichung-und-co-statistische-grundlagen-fuer-kleine-unternehmen/]

Variationskoeffizient = Wurzel von (Varianz(Artikel)) / Erwartungswert(Artikel)
[https://axel-schroeder.de/xyz-analyse-optimale-materialwirtschaft-schritt-fuer-schritt-fallstricke-beispieldateien/]

```{r include=FALSE}
#Vorbereitung
#ermittle die gesamt Häufigkeit an Bestellungen pro Artikel
Bestellungen <- dbGetQuery(conn=con, statement = "SELECT materialnummer, lieferschein From verkaeufe Group By lieferschein, materialnummer")
Bestellungen <- Bestellungen %>% ungroup() %>% group_by(materialnummer) %>% summarize(lieferscheine=n()) %>% arrange(desc(lieferscheine))
Bestellungen
```

```{r include=FALSE}
#Vorbereitung
#ermitlle den Abgang pro Produkt und Zeitintervall ("week"/"month")
queryStringForWeeks <-"SELECT DATE_PART('week',datum) as woche, materialnummer, sum(abgang) as abgangProWoche From verkaeufe Group By woche, materialnummer"
queryStringForMonths <-"SELECT DATE_PART('month',datum) as monat, materialnummer, sum(abgang) as abgangProMonat From verkaeufe Group By monat, materialnummer"

abgangProWocheUndArtikel <- dbGetQuery(conn=con, statement = queryStringForWeeks)
abgangProWocheUndArtikel
abgangProMonatUndArtikel <- dbGetQuery(conn=con, statement = queryStringForMonths)
abgangProMonatUndArtikel
```

```{r include=FALSE}
#erstelle eine Liste aller Monate
queryMonat <- "SELECT DATE_PART('month',datum) as monat From verkaeufe Group By monat"
monthTable <- dbGetQuery(conn=con, statement = queryMonat)
#erstelle eine Liste aller Wochen
queryWeek <- "SELECT DATE_PART('week',datum) as woche From verkaeufe Group By woche"
weekTable <- dbGetQuery(conn=con, statement = queryWeek)


# Kreuzprodukt zwischen Monaten und Materialnummern
materialienZuAllenMonaten <- crossing(monthTable,Bestellungen %>% select(materialnummer))
materialienZuAllenMonaten <- materialienZuAllenMonaten %>% distinct()
# Kreuzprodukt zwischen Wochen und Materialnummern
materialienZuAllenWochen <- crossing(weekTable,Bestellungen %>% select(materialnummer))
materialienZuAllenWochen <- materialienZuAllenWochen %>% distinct()

# ergänze die Daten von abgangProWoche/MonatUndArtikel zum Kreuzprodukt
abgangProMonatUndArtikel <- inner_join(x=materialienZuAllenMonaten,y=abgangProMonatUndArtikel,by="materialnummer") %>% distinct()
abgangProWocheUndArtikel <- inner_join(x=materialienZuAllenWochen,y=abgangProWocheUndArtikel,by="materialnummer") 

# setze den Abgang pro Monat auf 0, bei denen die beiden Monats Spalten identisch sind (Der Abgang bezieht sich nur auf einen Monat, in den anderen hat kein Abgang statt gefunden)
#monat
abgangProMonatUndArtikel
abgangProMonatUndArtikel$abgangpromonat[abgangProMonatUndArtikel$monat.x != abgangProMonatUndArtikel$monat.y] <- 0
abgangProMonatUndArtikel <- abgangProMonatUndArtikel %>% select(monat.x,materialnummer,abgangpromonat)
abgangProMonatUndArtikel <- abgangProMonatUndArtikel %>% 
  rename(
    monat = monat.x
    )

#woche
abgangProWocheUndArtikel$abgangprowoche[abgangProWocheUndArtikel$woche.x != abgangProWocheUndArtikel$woche.y] <- 0
abgangProWocheUndArtikel <- abgangProWocheUndArtikel %>% select(woche.x,materialnummer,abgangprowoche)
abgangProWocheUndArtikel <- abgangProWocheUndArtikel %>% 
  rename(
    woche = woche.x
    )

#Unerwünschte Werte aus dem Join entfernen (left, right, inner oder outer join... alle sind speziel in diesem Fall mit Overhead verbunden)
abgangProMonatUndArtikel <- abgangProMonatUndArtikel %>% group_by(monat,materialnummer) %>% summarize(abgangpromonat=max(abgangpromonat))
abgangProWocheUndArtikel <- abgangProWocheUndArtikel %>% group_by(woche,materialnummer) %>% summarize(abgangprowoche=max(abgangprowoche))

#remove week 1 and 53
abgangProWocheUndArtikel <- abgangProWocheUndArtikel[abgangProWocheUndArtikel$woche != 1, ]
abgangProWocheUndArtikel <- abgangProWocheUndArtikel[abgangProWocheUndArtikel$woche != 53, ]

abgangProMonatUndArtikel
abgangProWocheUndArtikel
```



```{r include=FALSE}
#Vorbereitung
#ermittle den Gesamt Abgang pro Produkt
abgangProWocheUndArtikel <- abgangProWocheUndArtikel %>% ungroup()
abgangProMonatUndArtikel <- abgangProMonatUndArtikel %>% ungroup()

#wird genutzt um den gesamt Abgang zu ermitteln pro Woche/Monat und damit später die Summe. Ist die nicht die selbe? Nein! - Deswegen hat 'Mattin' die Klasse 'nix', die aus Werten mit einer Division bei 0 resultieren. Denn die Wochen berücksichtigen nicht alle Wochen im Jahr! Manche Artikel werden nur in den ausgeschlossenen Wochen gekauft. Division by 0 - also bitte
nachMaterialnummernProWoche <- abgangProWocheUndArtikel %>% select(materialnummer,abgangprowoche) %>% group_by(materialnummer) %>% summarize(abgang_gesamt=sum(abgangprowoche))
nachMaterialnummernProMonat <- abgangProMonatUndArtikel %>% select(materialnummer,abgangpromonat) %>% group_by(materialnummer) %>% summarize(abgang_gesamt=sum(abgangpromonat))

nachMaterialnummernProWoche
nachMaterialnummernProMonat
```


### Erwartungswert
```{r include=FALSE}
#ermittle den Erwartungswert
wochen<-nrow(weekTable)
monaten<-nrow(monthTable)
ErwartungswertNachWochen <- nachMaterialnummernProWoche %>% ungroup() %>% mutate(erwartungswert=abgang_gesamt/wochen)
ErwartungswertNachMonaten <- nachMaterialnummernProMonat %>% ungroup() %>% mutate(erwartungswert=abgang_gesamt/monaten)
wochen
monaten
ErwartungswertNachMonaten
#ergänze den erwartungswert zur Tabelle vom Abgang pro Produkt und Monat bzw. Woche
ErwartungswertNachWochen <- inner_join(x=abgangProWocheUndArtikel,y=ErwartungswertNachWochen,by="materialnummer")
ErwartungswertNachMonaten <- inner_join(x=abgangProMonatUndArtikel,y=ErwartungswertNachMonaten,by="materialnummer")
ErwartungswertNachWochen
ErwartungswertNachMonaten
```


### Varianz

```{r include=FALSE}
#dies stellt nur einen  Rechen Zwischenschritt dar für die Berechnung der Varianz
#week
AbgangVarianzNachWochen <- mutate(ErwartungswertNachWochen, abgang_minus_erwartungswert_zum_quadrat = ((abgangprowoche-erwartungswert)**2))
AbgangVarianzNachWochen <- AbgangVarianzNachWochen %>% ungroup()
#month
AbgangVarianzNachMonaten <- mutate(ErwartungswertNachMonaten, abgang_minus_erwartungswert_zum_quadrat = ((abgangpromonat-erwartungswert)**2))
AbgangVarianzNachMonaten <- AbgangVarianzNachMonaten %>% ungroup()
#ermittle die Varianz
#week
AbgangVarianzNachWochen <- AbgangVarianzNachWochen %>% group_by(materialnummer) %>% select(materialnummer,erwartungswert,abgang_minus_erwartungswert_zum_quadrat) %>%  summarize(varianz=sum(abgang_minus_erwartungswert_zum_quadrat)/wochen)
#month
AbgangVarianzNachMonaten <- AbgangVarianzNachMonaten %>% select(materialnummer,erwartungswert,abgang_minus_erwartungswert_zum_quadrat) %>% group_by(materialnummer) %>% summarize(varianz=sum(abgang_minus_erwartungswert_zum_quadrat)/monaten)

AbgangVarianzNachWochen
AbgangVarianzNachMonaten
```



```{r include=FALSE}
#ermittle die Standardabweichung
#week
AbgangStandardabweichungNachWochen <- AbgangVarianzNachWochen %>% mutate(standardabweichung=sqrt(varianz))
AbgangStandardabweichungNachWochen
joinVector <- ErwartungswertNachWochen %>% select(materialnummer,erwartungswert) %>% distinct()
joinVector <- joinVector %>% arrange(materialnummer)
joinVector
AbgangStandardabweichungNachWochen <- inner_join(x=AbgangStandardabweichungNachWochen,y=joinVector,by="materialnummer")
AbgangStandardabweichungNachWochen
#month
AbgangStandardabweichungNachMonaten <- AbgangVarianzNachMonaten %>% mutate(standardabweichung=sqrt(varianz))
joinVector <- ErwartungswertNachMonaten %>% select(materialnummer,erwartungswert) %>% distinct()
joinVector <- joinVector %>% arrange(materialnummer)
joinVector
AbgangStandardabweichungNachMonaten <- inner_join(x=AbgangStandardabweichungNachMonaten,y=joinVector,by="materialnummer")
AbgangStandardabweichungNachMonaten
```


### Variationskoeffizient

```{r include=FALSE}
#AbgangVarianzkoeffizient
#week
VariationskoeffizientNachWochen <- mutate(AbgangStandardabweichungNachWochen, Variationskoeffizient = (standardabweichung/erwartungswert)*100)
VariationskoeffizientNachWochen
#month
VariationskoeffizientNachMonaten <- mutate(AbgangStandardabweichungNachMonaten, Variationskoeffizient = (standardabweichung/erwartungswert)*100)
VariationskoeffizientNachMonaten
```

### Artikelanteil, Klassifizierung, Zählung aller Bestellungen
```{r include=FALSE}
#week
#ergänzen des gesamten Abgangs und der menge an Bestellungen
VariationskoeffizientNachWochen <- inner_join(x=VariationskoeffizientNachWochen,y=nachMaterialnummern,by="materialnummer")
VariationskoeffizientNachWochen <- inner_join(x=VariationskoeffizientNachWochen,y=Bestellungen,by="materialnummer")
#sortieren
VariationskoeffizientNachWochen <- VariationskoeffizientNachWochen %>% arrange(Variationskoeffizient) 
#ermitteln des artikel anteils
VariationskoeffizientNachWochen <- VariationskoeffizientNachWochen %>% ungroup()%>% mutate(anteil_artikel=row_number()/n())
#get max and min values of Variationskoeffizient
maximum <- max(VariationskoeffizientNachWochen$Variationskoeffizient)
minimum <- min(VariationskoeffizientNachWochen$Variationskoeffizient)
prozentualTeil <-maximum/100

# Klassifizierung
VariationskoeffizientNachWochen <- VariationskoeffizientNachWochen %>% mutate(klasse= 
                                                                        case_when(
                                                                          Variationskoeffizient<=100 ~ "W",
                                                                          Variationskoeffizient<=175 ~ "X",
                                                                          Variationskoeffizient<=400 ~ "Y",
                                                                          TRUE ~ "Z"
                                                                        ))
#month
#ergänzen des gesamten Abgangs und der menge an Bestellungen
VariationskoeffizientNachMonaten <- inner_join(x=VariationskoeffizientNachMonaten,y=nachMaterialnummern,by="materialnummer")
VariationskoeffizientNachMonaten <- inner_join(x=VariationskoeffizientNachMonaten,y=Bestellungen,by="materialnummer")
#sortieren
VariationskoeffizientNachMonaten <- VariationskoeffizientNachMonaten %>% arrange(Variationskoeffizient) 
#ermitteln des artikel anteils
VariationskoeffizientNachMonaten <- VariationskoeffizientNachMonaten %>% ungroup()%>% mutate(anteil_artikel=row_number()/n())
#get max and min values of Variationskoeffizient
maximum <- max(VariationskoeffizientNachMonaten$Variationskoeffizient)
minimum <- min(VariationskoeffizientNachMonaten$Variationskoeffizient)
prozentualTeil <-maximum/100

# Klassifizierung
VariationskoeffizientNachMonaten <- VariationskoeffizientNachMonaten %>% mutate(klasse= 
                                                                        case_when(
                                                                          Variationskoeffizient<=50 ~ "W",
                                                                          Variationskoeffizient<=100 ~ "X",
                                                                          Variationskoeffizient<=220 ~ "Y",
                                                                          TRUE ~ "Z"
                                                                        ))


VariationskoeffizientNachWochen
VariationskoeffizientNachMonaten
```


### Plot

## Klasse-Z im Vergleich zu einmaligen Verkäufen
```{r echo=FALSE}
# plot only last class together with lieferscheine==1
subsetOfVariationskoeffizient <- select(VariationskoeffizientNachMonaten,Variationskoeffizient,anteil_artikel,klasse)
subsetOfVariationskoeffizient <- subsetOfVariationskoeffizient %>% filter(klasse=="Z")
minimumAnteil <- min(subsetOfVariationskoeffizient$anteil_artikel)
subsetOfVariationskoeffizient %>% 
  ggplot() +
  geom_line(mapping = aes(x=(anteil_artikel-minimumAnteil)*100, y=Variationskoeffizient, color=klasse),size=1) +
  geom_hline(yintercept = 0, size=0.8) + 
  geom_vline(xintercept = 0, size=0.8) +
  scale_y_continuous(breaks = seq(from=0, to=1200, by=50)) +
  coord_fixed(ratio = 0.3) +
  labs(
    x = "Anteil Artikel (in %)", 
    y = "Variationskoeffizient (in %)",
    color = "Klasse",
    title = "Betrachtung der Z-Klasse"
  )
subsetOfVariationskoeffizient <- select(VariationskoeffizientNachMonaten,Variationskoeffizient,anteil_artikel,klasse,lieferscheine)
subsetOfVariationskoeffizient <- subsetOfVariationskoeffizient[subsetOfVariationskoeffizient$lieferscheine == 1, ]
subsetOfVariationskoeffizient %>% 
  ggplot() +
  geom_line(mapping = aes(x=(anteil_artikel-minimumAnteil)*100, y=Variationskoeffizient, color=klasse),size=1) +
  geom_hline(yintercept = 0, size=0.8) + 
  geom_vline(xintercept = 0, size=0.8) +
  scale_y_continuous(breaks = seq(from=0, to=1200, by=50)) +
  coord_fixed(ratio = 0.3) +
  labs(
    x = "Anteil Artikel (in %)", 
    y = "Variationskoeffizient (in %)",
    color = "Klasse",
    title = "exakt eine Bestellung des Materials"
  )
```

## Verifikationskoeffizient nach allen Klassen

```{r echo=FALSE}
#week
#plot all xyz Values
VariationskoeffizientNachWochen %>% 
  ggplot() +
  geom_line(mapping = aes(x=anteil_artikel*100, y=Variationskoeffizient, color=klasse),size=1) +
  geom_hline(yintercept = 0, size=0.8) + 
  geom_vline(xintercept = 0, size=0.8) +
  scale_y_continuous(breaks = seq(from=0, to=1200, by=50)) +
  coord_fixed(ratio = 0.07) +
  labs(
    x = "Anteil Artikel (in %)", 
    y = "Variationskoeffizient (in %)",
    color = "Klasse",
    title = "XYZ-Analyse nach Abgängen in Wochen"
  )

#month
#plot all xyz Values
VariationskoeffizientNachMonaten %>% 
  ggplot() +
  geom_line(mapping = aes(x=anteil_artikel*100, y=Variationskoeffizient, color=klasse),size=1) +
  geom_hline(yintercept = 0, size=0.8) + 
  geom_vline(xintercept = 0, size=0.8) +
  scale_y_continuous(breaks = seq(from=0, to=1200, by=50)) +
  coord_fixed(ratio = 0.3) +
  labs(
    x = "Anteil Artikel (in %)", 
    y = "Variationskoeffizient (in %)",
    color = "Klasse",
    title = "XYZ-Analyse nach Abgängen in Monaten"
  )
```


# ABC-XYZ-Analyse
Die Analyse fokussiert sich auf die Menge des Abgangs.
```{r include=FALSE}
#merge abc and xyz
matrixAnalyse <- inner_join(x=abc_analyse_nach_umsatz,y=Variationskoeffizient,by="materialnummer")
matrixAnalyse <- matrixAnalyse %>% rename(abc_analyse=klasse.x, xyz_analyse=klasse.y)
matrixAnalyse <- matrixAnalyse %>% select(materialnummer,abc_analyse,xyz_analyse)
#calculate the amount of entrys per ABC and XYZ combination
matrixAnalyse <- matrixAnalyse %>% group_by(abc_analyse,xyz_analyse) %>% summarize(Eintraege=n())
matrixAnalyse <- matrixAnalyse %>% mutate(eintraege_verhaeltnis=Eintraege/(sum(matrixAnalyse$Eintraege)/100))
```

```{r warining=FALSE}
#place the values in a matrix
castedMatrixAnalyse <- matrix(matrixAnalyse$eintraege_verhaeltnis, nrow = 5, dimnames = list(c("V","W","X","Y","Z"), c("A","B","C")))
castedMatrixAnalyse
```

```{r include=FALSE}
DBI::dbDisconnect(con)
```
