---
title: "ABC-XYZ-Analyse"
author: "Alexander Opris, Felix Mayer, Lukas Felzmann"
output:
  html_notebook:
    toc: true
    toc_float: true
    code_folding: none
    number_sections: true
---

```{r include=FALSE}
library(DBI)
library(odbc)
library(dplyr)
library(tidyr)
library(stringr)
library(glue)
library(ggplot2)
library(rlang)
readRenviron("../env_files/.Renviron.postgres")


```

```{r include=FALSE}
con <- DBI::dbConnect(odbc::odbc(),
                      Driver   = Sys.getenv("driver"),
                      Server   = Sys.getenv("host"),
                      Database = Sys.getenv("dbname"),
                      UID      = Sys.getenv("user"),
                      PWD      = Sys.getenv("password"),
                      Port     = Sys.getenv("port"))```

```{r include=FALSE}
get_table_as_tibble <- function(connection, table_name){
  query <- glue("select * from {table_name}")
  tmp <- dbGetQuery(conn=connection, statement = query)
  return(as_tibble(tmp))
}
```

```{r include=FALSE}
verkaeufe <- get_table_as_tibble(con, "verkaeufe")
```

# ABC-Analyse

```{r include=FALSE}
abc_analyse <- function(.data, column, thresholds){
  classes <- LETTERS[1:(length(thresholds)+1)]
  
  class_mappings <- c(glue('anteil_kumuliert <= {thresholds[1]} ~ "{classes[1]}"'))
  for(i in 2:length(thresholds)){
    class_mappings <- c(class_mappings, glue('anteil_kumuliert > {thresholds[i-1]} & anteil_kumuliert <= {thresholds[i]} ~ "{classes[i]}"'))
  }
  class_mappings <- c(class_mappings, glue('TRUE ~ "{classes[length(classes)]}"'))
  class_mappings <- parse_exprs(class_mappings)
  
  .data %>% 
    arrange(desc(!!ensym(column))) %>% 
    mutate(rang = row_number()) %>% 
    mutate(anteil = !!ensym(column)/sum(!!ensym(column))) %>% 
    mutate(anteil_kumuliert = cumsum(anteil)) %>%
    mutate(klasse = case_when(!!!class_mappings)) %>% 
    mutate(klasse = as.factor(klasse)) %>%
    return()
}
```

## Material nach Zugriffen (lmn-Material)
```{r include=FALSE}
#Ein Zugriff bedeutet, dass wegen einem Artikel ins Lager gegangen werden muss. Hierbei ist es unerheblich, wie viele Verpackungseinheiten aus dem Lager geholt werden.

abc_analyse_nach_zugriffen <- verkaeufe %>%
  group_by(materialnummer) %>%
  summarise(anzahl_zugriffe = n()) %>%
  # abc_analyse(anzahl_zugriffe, thresholds = c(0.075, 0.15, 0.3, 0.45, 0.65, 0.75, 0.9, 0.96)) %>%
  # abc_analyse(anzahl_zugriffe, thresholds = c(0.1, 0.8, 0.9)) %>% 
  abc_analyse(anzahl_zugriffe, thresholds = c(0.79913, 0.959775)) %>% # Martins geheime Grenzen
  rename(anteil_zugriffe = anteil, anteil_zugriffe_kumuliert = anteil_kumuliert)
```

```{r include=FALSE}
# abc_analyse_nach_zugriffen %>%
#   group_by(klasse) %>%
#   summarise(anzahl = n()) %>% 
#   summarise(sum(anzahl))



# nrow(abc_analyse_nach_zugriffen)
```

```{r echo=FALSE}
anzahl_artikel <- nrow(abc_analyse_nach_zugriffen)


abc_analyse_nach_zugriffen %>%
  group_by(klasse) %>%
  summarise(anzahl = n()) %>%
  ggplot() +
  geom_col(mapping = aes(x=klasse, y=anzahl)) +
  geom_text(mapping = aes(x=klasse, y=anzahl, label=glue("{anzahl} Stück")), vjust=1.5, color="white") +
  geom_text(mapping = aes(x=klasse, y=anzahl, label="bzw."), vjust=3.5, color="white") +
  geom_text(mapping = aes(x=klasse, y=anzahl, label=glue("{round((anzahl/anzahl_artikel)*100, digits = 0)} %")), vjust=5.5, color="white") +
  labs(
    title = "ABC-Analyse der Artikel nach Zugriffen",
    x = "Klasse",
    y = "Anzahl Artikel"
  )



# abc_analyse_nach_zugriffen %>%
#   ggplot() + 
#   geom_bar(mapping = aes(x=klasse))
```



```{r echo=FALSE}
abc_analyse_nach_zugriffen %>%
  group_by(klasse) %>% 
  mutate(anteil_artikel_in_klasse = row_number()/n(), anteil_zugriffe_kumuliert_in_klasse = cumsum(anteil_zugriffe)/sum(anteil_zugriffe)) %>% 
  # filter(klasse == "A") %>% 
  ggplot() +
  geom_line(mapping = aes(x = anteil_artikel_in_klasse, anteil_zugriffe_kumuliert_in_klasse), color="blue") +
  geom_hline(yintercept = 0, size=0.8) +
  geom_vline(xintercept = 0, size=0.8) +
  facet_wrap(~klasse) +
  labs(
    x = "Anteil Artikel (in der jew. Klasse)",
    y = "Anteil an den Zugriffen (in der jew. Klasse)"
  )
```


```{r echo=FALSE}
 abc_analyse_nach_zugriffen %>%
  mutate(anteil_artikel = row_number()/n()) %>% 
  ggplot() +
  geom_line(mapping = aes(x=anteil_artikel*100, y=anteil_zugriffe_kumuliert*100, color=klasse)) +
  geom_hline(yintercept = 0, size=0.8) +
  geom_vline(xintercept = 0, size=0.8) +
  scale_x_continuous(breaks = seq(from=0, to=100, by=20)) +
  scale_y_continuous(breaks = seq(from=0, to=100, by=20)) +
  coord_fixed(ratio = 1) +
  labs(
    x = "Anteil Artikel (in %)",
    y = "Anteil Zugriffe kumuliert (in %)",
    color = "Klasse",
    title = "ABC-Analyse nach Zugriffen"
  )
```



## Material nach Umsatz (ABC-Material)
```{r include=FALSE}
abc_analyse_nach_umsatz <- verkaeufe %>% 
  group_by(materialnummer) %>% 
  summarise(umsatz = sum(vk_preis_num)) %>% 
  abc_analyse(column = umsatz, thresholds = c(0.4, 0.8, 0.96, 0.99)) %>% 
  rename(anteil_umsatz = anteil, anteil_umsatz_kumuliert = anteil_kumuliert)
```


```{r echo=FALSE}
abc_analyse_nach_umsatz %>% 
  mutate(anteil_artikel = row_number()/n()) %>% 
  ggplot() +
  geom_line(mapping = aes(x=anteil_artikel*100, y=anteil_umsatz_kumuliert*100, color=klasse)) +
  geom_hline(yintercept = 0, size=0.8) + 
  geom_vline(xintercept = 0, size=0.8) +
  scale_x_continuous(breaks = seq(from=0, to=100, by=20)) +
  scale_y_continuous(breaks = seq(from=0, to=100, by=20)) +
  coord_fixed(ratio = 1) +
  labs(
    x = "Anteil Artikel (in %)", 
    y = "Anteil Umsatz kumuliert (in %)",
    color = "Klasse",
    title = "ABC-Analyse nach Umsatz"
  )
```

```{r echo=FALSE}
abc_analyse_nach_umsatz %>% 
  group_by(klasse) %>% 
  mutate(anteil_artikel_in_klasse = row_number()/n(), anteil_umsatz_kumuliert_in_klasse = cumsum(anteil_umsatz)/sum(anteil_umsatz)) %>% 
  ggplot() +
  geom_line(mapping = aes(x = anteil_artikel_in_klasse, anteil_umsatz_kumuliert_in_klasse), color="blue") +
  geom_hline(yintercept = 0, size=0.8) +
  geom_vline(xintercept = 0, size=0.8) +
  facet_wrap(~klasse) +
  labs(
    x = "Anteil Artikel (in der jew. Klasse)",
    y = "Anteil am Umsatz (in der jew. Klasse)"
  )
```




```{r include=FALSE}
# x_B <- abc_analyse_nach_umsatz %>% 
#   filter(klasse == "B") %>% 
#   arrange(rang) %>%
#   head(1) %>% 
#   pull("anteil_artikel")
# 
# x_C <- abc_analyse_nach_umsatz %>% 
#   filter(klasse == "C") %>% 
#   arrange(rang) %>%
#   head(1) %>% 
#   pull("anteil_artikel")
#    
# abc_analyse_nach_umsatz %>% 
#   ggplot() +
#   geom_line(mapping = aes(x=anteil_artikel*100, y=anteil_umsatz_kumuliert*100, color=klasse)) +
#   geom_hline(yintercept = 0, size=0.8) + 
#   geom_vline(xintercept = 0, size=0.8) +
#   geom_vline(xintercept = c(x_B, x_C)*100, linetype="dashed") +
#   # geom_area(aes(y=anteil_umsatz_kumuliert)) +
#   scale_x_continuous(breaks = round(c(0, x_B, x_C, 1)*100, digits = 1)) +
#   scale_y_continuous(breaks = seq(from=0, to=100, by=20)) +
#   # scale_fill_brewer(palette="Dark2") +
#   coord_fixed(ratio = 1) +
#   labs(
#     x = "Anteil Artikel (in %)", 
#     y = "Anteil Umsatz kumuliert (in %)",
#     color = "Klasse",
#     title = "ABC-Analyse nach Umsatz"
#   )
```



## Material nach Summe von Abgang
```{r include=FALSE}
abc_analyse_nach_abgang <- verkaeufe %>% 
  select(materialnummer, abgang) %>% 
  group_by(materialnummer) %>% 
  summarise(count_abgang=sum(abgang)) %>% 
  abc_analyse(column = count_abgang, thresholds = c(0.8, 0.9))
```

```{r include=FALSE}
abc_analyse_nach_abgang <- abc_analyse_nach_abgang %>% 
  rename(anteil_abgang = anteil, anteil_abgang_kumuliert = anteil_kumuliert) %>% 
  mutate(anteil_artikel=row_number()/n())
```

```{r echo=FALSE}
x_B <- abc_analyse_nach_abgang %>% 
  filter(klasse == "B") %>% 
  arrange(rang) %>%
  head(1) %>% 
  pull("anteil_artikel")

x_C <- abc_analyse_nach_abgang %>% 
  filter(klasse == "C") %>% 
  arrange(rang) %>%
  head(1) %>% 
  pull("anteil_artikel")



abc_analyse_nach_abgang %>% 
  ggplot() +
  geom_line(mapping = aes(x=anteil_artikel*100, y=anteil_abgang_kumuliert*100, color=klasse)) +
  geom_hline(yintercept = 0, size=0.8) + 
  geom_vline(xintercept = 0, size=0.8) +
  geom_vline(xintercept = c(x_B, x_C)*100, linetype="dashed") +
  scale_x_continuous(breaks = round(c(0, x_B, x_C, 1)*100, digits = 0)) +
  scale_y_continuous(breaks = seq(from=0, to=100, by=20)) +
  coord_fixed(ratio = 0.5) +
  labs(
    x = "Anteil Artikel (in %)", 
    y = "Anteil Abgänge kumuliert (in %)",
    color = "Klasse",
    title = "ABC-Analyse nach Abgängen"
  )
```

## Kunden nach Umsatz
```{r include=FALSE}
abc_analyse_kunde_nach_umsatz <- verkaeufe %>% 
  group_by(kunde) %>% 
  summarise(umsatz = sum(vk_preis_num)) %>% 
  abc_analyse(column = umsatz, thresholds = c(0.4, 0.8, 0.96, 0.99)) %>% 
  rename(anteil_umsatz = anteil, anteil_umsatz_kumuliert = anteil_kumuliert)
```

```{r echo=FALSE}
abc_analyse_kunde_nach_umsatz %>% 
  group_by(klasse) %>% 
  mutate(anteil_kunde_kumuliert_in_klasse = row_number()/n(), anteil_umsatz_kumuliert_in_klasse = cumsum(anteil_umsatz)/sum(anteil_umsatz)) %>%
  ggplot() +
  geom_line(mapping = aes(x=anteil_kunde_kumuliert_in_klasse*100, y=anteil_umsatz_kumuliert_in_klasse*100), color="blue") +
  facet_wrap(~klasse) + 
  geom_hline(yintercept = 0, size=0.8) +
  geom_vline(xintercept = 0, size=0.8) +
  scale_x_continuous(breaks = seq(from=0, to=100, by=20)) +
  scale_y_continuous(breaks = seq(from=0, to=100, by=20)) +
  coord_fixed(ratio=1) +
  labs(
    x = "Anteil Kunde in der jew. Klasse (in %)",
    y = "Anteil Umsatz in der jew. Klasse (in %)"
  )
```


```{r echo=FALSE}
abc_analyse_kunde_nach_umsatz %>%
  mutate(anteil_kunde_kumuliert = row_number()/n()) %>%
  ggplot() +
  geom_line(mapping = aes(x=anteil_kunde_kumuliert*100, y=anteil_umsatz_kumuliert*100, color=klasse)) +
  geom_hline(yintercept = 0, size=0.8) +
  geom_vline(xintercept = 0, size=0.8) +
  scale_x_continuous(breaks = seq(from=0, to=100, by=20)) +
  scale_y_continuous(breaks = seq(from=0, to=100, by=20)) +
  # coord_cartesian() +
  coord_fixed(ratio=1) +
  labs(
    title = "ABC-Analyse der Kunden nach dem Umsatz",
    x = "Anteil Kunde (in %)",
    y = "Anteil Umsatz (in %)"
  )
```

```{r}
abc_analyse_kunde_nach_umsatz %>% 
  group_by(klasse) %>% 
  summarise(anzahl = n()) %>% 
  ggplot() +
  geom_col(mapping = aes(x=klasse, y=anzahl)) +
  geom_text(mapping = aes(x=klasse, y=anzahl, label=anzahl), vjust=-0.5, color="black") +
  # geom_text(mapping = aes(x=klasse, y=anzahl, label="bzw."), vjust=3.5, color="white") +
  geom_text(mapping = aes(x=klasse, y=anzahl, label=glue("{round(anzahl/sum(anzahl)*100, digits = 1)} %")), vjust=1.5, color="3FF") +
  labs(
    x = "Klasse",
    y = "Anzahl Kunden"
  )
```



# XYZ-Analyse
##Formeln:
Erwartungswert=Mittelwert von Abgang
Varianz = Summe von ((Abgang(Artikel) - Erwartungswert(Artikel)) zum Quadrat) /  Größe der Menge
[https://axel-schroeder.de/varianz-standardabweichung-und-co-statistische-grundlagen-fuer-kleine-unternehmen/]

Variationskoeffizient = Wurzel von (Varianz(Artikel)) / Erwartungswert(Artikel)
[https://axel-schroeder.de/xyz-analyse-optimale-materialwirtschaft-schritt-fuer-schritt-fallstricke-beispieldateien/]

```{r inlude=FALSE}
#Vorbereitung
#ermittle die gesamt Häufigkeit an Bestellungen pro Artikel
Bestellungen <- dbGetQuery(conn=con, statement = "SELECT materialnummer, lieferschein From verkaeufe Group By lieferschein, materialnummer")
Bestellungen <- Bestellungen %>% ungroup() %>% group_by(materialnummer) %>% summarize(lieferscheine=n()) %>% arrange(desc(lieferscheine))
Bestellungen
```

```{r inlude=FALSE}
#Vorbereitung
#ermitlle den Abgang pro Produkt und Zeitintervall ("week"/"month")
queryStringForWeeks <-"SELECT DATE_PART('week',datum) as woche, materialnummer, sum(abgang) as abgangProWoche From verkaeufe Group By woche, materialnummer"
queryStringForMonths <-"SELECT DATE_PART('month',datum) as monat, materialnummer, sum(abgang) as abgangProMonat From verkaeufe Group By monat, materialnummer"

abgangProWocheUndArtikel <- dbGetQuery(conn=con, statement = queryStringForWeeks)
abgangProWocheUndArtikel
abgangProMonatUndArtikel <- dbGetQuery(conn=con, statement = queryStringForMonths)
abgangProMonatUndArtikel
```

```{r inlude=FALSE}
#Vorbereitung
#ermittle den Gesamt Abgang pro Woche und seperat pro Produkt
abgangProWocheUndArtikel <- abgangProWocheUndArtikel %>% ungroup()
abgangProMonatUndArtikel <- abgangProMonatUndArtikel %>% ungroup()

nachMaterialnummern <- abgangProWocheUndArtikel %>% select(materialnummer,abgangprowoche) %>% group_by(materialnummer) %>% summarize(abgang_gesamt=sum(abgangprowoche))
nachWochen <- abgangProWocheUndArtikel %>% select(woche,abgangprowoche) %>% group_by(woche) %>% summarize(abgang_gesamt=sum(abgangprowoche))
nachWochen <- nachWochen[nachWochen$woche != 1, ]
nachWochen <- nachWochen[nachWochen$woche != 53, ]
nachMonaten <- abgangProMonatUndArtikel %>% select(monat,abgangpromonat) %>% group_by(monat) %>% summarize(abgang_gesamt=sum(abgangpromonat))
nachMaterialnummern
nachWochen
nachMonaten
```


### Erwartungswert
```{r inlude=FALSE}
#ermittle den Erwartungswert
wochen<-nrow(nachWochen)
monaten<-nrow(nachMonaten)
ErwartungswertNachWochen <- nachMaterialnummern %>% ungroup() %>% mutate(erwartungswert=abgang_gesamt/wochen)
ErwartungswertNachMonaten <- nachMaterialnummern %>% ungroup() %>% mutate(erwartungswert=abgang_gesamt/monaten)
wochen
monaten
#ergänze den erwartungswert zur Tabelle vom Abgang pro Produkt und Monat bzw. Woche
ErwartungswertNachWochen <- inner_join(x=abgangProWocheUndArtikel,y=ErwartungswertNachWochen,by="materialnummer")
ErwartungswertNachMonaten <- inner_join(x=abgangProMonatUndArtikel,y=ErwartungswertNachMonaten,by="materialnummer")
ErwartungswertNachWochen
ErwartungswertNachMonaten
```


### Varianz

```{r inlude=FALSE}
#dies stellt nur einen  Rechen Zwischenschritt dar für die Berechnung der Varianz
#week
AbgangVarianzNachWochen <- mutate(ErwartungswertNachWochen, abgang_minus_erwartungswert_zum_quadrat = ((abgangprowoche-erwartungswert)**2))
AbgangVarianzNachWochen <- AbgangVarianzNachWochen %>% ungroup()
#month
AbgangVarianzNachMonaten <- mutate(ErwartungswertNachMonaten, abgang_minus_erwartungswert_zum_quadrat = ((abgangpromonat-erwartungswert)**2))
AbgangVarianzNachMonaten <- AbgangVarianzNachMonaten %>% ungroup()
#ermittle die Varianz
#week
AbgangVarianzNachWochen <- AbgangVarianzNachWochenZwischenschritt %>% group_by(materialnummer) %>% select(materialnummer,erwartungswert,abgang_minus_erwartungswert_zum_quadrat) %>%  summarize(varianz=sum(abgang_minus_erwartungswert_zum_quadrat)/wochen)
#month
AbgangVarianzNachMonaten <- AbgangVarianzNachMonatenZwischenschritt %>% select(materialnummer,erwartungswert,abgang_minus_erwartungswert_zum_quadrat) %>% group_by(materialnummer) %>% summarize(varianz=sum(abgang_minus_erwartungswert_zum_quadrat)/monaten)

AbgangVarianzNachWochen
AbgangVarianzNachMonaten
```



```{r inlude=FALSE}
#ermittle die Standardabweichung
#week
AbgangStandardabweichungNachWochen <- AbgangVarianzNachWochen %>% mutate(standardabweichung=sqrt(varianz))
joinVector <- ErwartungswertNachWochen %>% select(materialnummer,erwartungswert) %>% arrange(materialnummer) %>% distinct()
AbgangStandardabweichungNachWochen <- inner_join(x=AbgangStandardabweichungNachWochen,y=joinVector,by="materialnummer")
AbgangStandardabweichungNachWochen
#month
AbgangStandardabweichungNachMonaten <- AbgangVarianzNachMonaten %>% mutate(standardabweichung=sqrt(varianz))
joinVector <- ErwartungswertNachMonaten %>% select(materialnummer,erwartungswert) %>% arrange(materialnummer) %>% distinct()
AbgangStandardabweichungNachMonaten <- inner_join(x=AbgangStandardabweichungNachMonaten,y=joinVector,by="materialnummer")
AbgangStandardabweichungNachMonaten
```


### Variationskoeffizient

```{r inlude=FALSE}
#AbgangVarianzkoeffizient
#week
VariationskoeffizientNachWochen <- mutate(AbgangStandardabweichungNachWochen, Variationskoeffizient = (standardabweichung/erwartungswert)*100)
VariationskoeffizientNachWochen
#month
VariationskoeffizientNachMonaten <- mutate(AbgangStandardabweichungNachMonaten, Variationskoeffizient = (standardabweichung/erwartungswert)*100)
VariationskoeffizientNachMonaten
```

### Artikelanteil, Klassifizierung, Zählung aller Bestellungen
```{r inlude=FALSE}
#week
#ergänzen des gesamten Abgangs und der menge an Bestellungen
VariationskoeffizientNachWochen <- inner_join(x=VariationskoeffizientNachWochen,y=nachMaterialnummern,by="materialnummer")
VariationskoeffizientNachWochen <- inner_join(x=VariationskoeffizientNachWochen,y=Bestellungen,by="materialnummer")
#sortieren
VariationskoeffizientNachWochen <- VariationskoeffizientNachWochen %>% arrange(Variationskoeffizient) 
#ermitteln des artikel anteils
VariationskoeffizientNachWochen <- VariationskoeffizientNachWochen %>% ungroup()%>% mutate(anteil_artikel=row_number()/n())
#get max and min values of Variationskoeffizient
maximum <- max(VariationskoeffizientNachWochen$Variationskoeffizient)
minimum <- min(VariationskoeffizientNachWochen$Variationskoeffizient)
prozentualTeil <-maximum/100

# Klassifizierung
VariationskoeffizientNachWochen <- VariationskoeffizientNachWochen %>% mutate(klasse= 
                                                                        case_when(
                                                                          Variationskoeffizient<=100 ~ "W",
                                                                          Variationskoeffizient<=175 ~ "X",
                                                                          Variationskoeffizient<=380 ~ "Y",
                                                                          TRUE ~ "Z"
                                                                        ))
#month
#ergänzen des gesamten Abgangs und der menge an Bestellungen
VariationskoeffizientNachMonaten <- inner_join(x=VariationskoeffizientNachMonaten,y=nachMaterialnummern,by="materialnummer")
VariationskoeffizientNachMonaten <- inner_join(x=VariationskoeffizientNachMonaten,y=Bestellungen,by="materialnummer")
#sortieren
VariationskoeffizientNachMonaten <- VariationskoeffizientNachMonaten %>% arrange(Variationskoeffizient) 
#ermitteln des artikel anteils
VariationskoeffizientNachMonaten <- VariationskoeffizientNachMonaten %>% ungroup()%>% mutate(anteil_artikel=row_number()/n())
#get max and min values of Variationskoeffizient
maximum <- max(VariationskoeffizientNachMonaten$Variationskoeffizient)
minimum <- min(VariationskoeffizientNachMonaten$Variationskoeffizient)
prozentualTeil <-maximum/100

# Klassifizierung
VariationskoeffizientNachMonaten <- VariationskoeffizientNachMonaten %>% mutate(klasse= 
                                                                        case_when(
                                                                          Variationskoeffizient<=50 ~ "W",
                                                                          Variationskoeffizient<=80 ~ "X",
                                                                          Variationskoeffizient<=200 ~ "Y",
                                                                          TRUE ~ "Z"
                                                                        ))


VariationskoeffizientNachWochen
VariationskoeffizientNachMonaten
```


### Plot

## Klasse-Z im Vergleich zu einmaligen Verkäufen
```{r echo=FALSE}
# plot only last class together with lieferscheine==1
subsetOfVariationskoeffizient <- select(VariationskoeffizientNachMonaten,Variationskoeffizient,anteil_artikel,klasse)
subsetOfVariationskoeffizient <- subsetOfVariationskoeffizient %>% filter(klasse=="Z")
minimumAnteil <- min(subsetOfVariationskoeffizient$anteil_artikel)
subsetOfVariationskoeffizient %>% 
  ggplot() +
  geom_line(mapping = aes(x=(anteil_artikel-minimumAnteil)*100, y=Variationskoeffizient, color=klasse),size=1) +
  geom_hline(yintercept = 0, size=0.8) + 
  geom_vline(xintercept = 0, size=0.8) +
  scale_x_continuous(breaks = round(c(0, x_B, x_C, 1)*100, digits = 0)) +
  scale_y_continuous(breaks = seq(from=0, to=1200, by=50)) +
  coord_fixed(ratio = 0.3) +
  labs(
    x = "Anteil Artikel (in %)", 
    y = "Variationskoeffizient (in %)",
    color = "Klasse",
    title = "Betrachtung der Z-Klasse"
  )
subsetOfVariationskoeffizient <- select(VariationskoeffizientNachMonaten,Variationskoeffizient,anteil_artikel,klasse,lieferscheine)
subsetOfVariationskoeffizient <- subsetOfVariationskoeffizient[subsetOfVariationskoeffizient$lieferscheine == 1, ]
subsetOfVariationskoeffizient %>% 
  ggplot() +
  geom_line(mapping = aes(x=(anteil_artikel-minimumAnteil)*100, y=Variationskoeffizient, color=klasse),size=1) +
  geom_hline(yintercept = 0, size=0.8) + 
  geom_vline(xintercept = 0, size=0.8) +
  scale_x_continuous(breaks = round(c(0, x_B, x_C, 1)*100, digits = 0)) +
  scale_y_continuous(breaks = seq(from=0, to=1200, by=50)) +
  coord_fixed(ratio = 0.3) +
  labs(
    x = "Anteil Artikel (in %)", 
    y = "Variationskoeffizient (in %)",
    color = "Klasse",
    title = "exakt eine Bestellung des Materials"
  )
```

## Verifikationskoeffizient nach allen Klassen

```{r echo=FALSE}
#week
#plot all xyz Values
VariationskoeffizientNachWochen %>% 
  ggplot() +
  geom_line(mapping = aes(x=anteil_artikel*100, y=Variationskoeffizient, color=klasse),size=1) +
  geom_hline(yintercept = 0, size=0.8) + 
  geom_vline(xintercept = 0, size=0.8) +
  scale_y_continuous(breaks = seq(from=0, to=1200, by=50)) +
  coord_fixed(ratio = 0.07) +
  labs(
    x = "Anteil Artikel (in %)", 
    y = "Variationskoeffizient (in %)",
    color = "Klasse",
    title = "XYZ-Analyse nach Abgängen in Wochen"
  )

#month
#plot all xyz Values
VariationskoeffizientNachMonaten %>% 
  ggplot() +
  geom_line(mapping = aes(x=anteil_artikel*100, y=Variationskoeffizient, color=klasse),size=1) +
  geom_hline(yintercept = 0, size=0.8) + 
  geom_vline(xintercept = 0, size=0.8) +
  scale_y_continuous(breaks = seq(from=0, to=1200, by=50)) +
  coord_fixed(ratio = 0.3) +
  labs(
    x = "Anteil Artikel (in %)", 
    y = "Variationskoeffizient (in %)",
    color = "Klasse",
    title = "XYZ-Analyse nach Abgängen in Monaten"
  )
```


# ABC-XYZ-Analyse
Die Analyse fokussiert sich auf die Menge des Abgangs.
```{r include=FALSE}
#merge abc and xyz
matrixAnalyse <- inner_join(x=abc_analyse_nach_umsatz,y=Variationskoeffizient,by="materialnummer")
matrixAnalyse <- matrixAnalyse %>% rename(abc_analyse=klasse.x, xyz_analyse=klasse.y)
matrixAnalyse <- matrixAnalyse %>% select(materialnummer,abc_analyse,xyz_analyse)
#calculate the amount of entrys per ABC and XYZ combination
matrixAnalyse <- matrixAnalyse %>% group_by(abc_analyse,xyz_analyse) %>% summarize(Eintraege=n())
matrixAnalyse <- matrixAnalyse %>% mutate(eintraege_verhaeltnis=Eintraege/(sum(matrixAnalyse$Eintraege)/100))
```

```{r warining=FALSE}
#place the values in a matrix
castedMatrixAnalyse <- matrix(matrixAnalyse$eintraege_verhaeltnis, nrow = 5, dimnames = list(c("V","W","X","Y","Z"), c("A","B","C")))
castedMatrixAnalyse
```

```{r include=FALSE}
DBI::dbDisconnect(con)
```
