---
title: "pgRouting - Erste Schritte"
author: "Alexander Opris, Felix Mayer, Lukas Felzmann"
output:
  html_notebook:
    toc: true
    toc_float: true
    code_folding: none
    number_sections: true
---

```{r include=FALSE}
library(DBI)
library(odbc)
library(readr)
library(leaflet)
library(dplyr)
library(stringr)
readRenviron("../env_files/.Renviron.postgres")
```

```{r include=FALSE}
con <- DBI::dbConnect(odbc::odbc(),
                      Driver   = Sys.getenv("driver"),
                      Server   = Sys.getenv("host"),
                      Database = Sys.getenv("dbname_routing"),
                      UID      = Sys.getenv("user"),
                      PWD      = Sys.getenv("password"),
                      Port     = Sys.getenv("port"))
```

# Disclaimer: Urheberrecht
Die in den Analysen verwendeten Daten wurden uns von Prof. Dr.-Ing. Martin Wölker ([Hochschul-Profilseite](https://www.hs-kl.de/hochschule/profil/personenverzeichnis/detailanzeige-personen/person/martin-woelker)) zur Verfügung gestellt. Die Daten sind auf Herrn Wölkers Blog ([Martins wahre Logistik](https://martins-wahre-logistik.blogspot.com/2022/10/logistics-case-studies-der-lieferschein.html)) auffindbar. Zum gegenwärtigen Zeitpunkt (Stand: 07.12.2022) sind die Daten wie folgt lizenziert: CC BY-NC-SA


# Routen berechnen
## München - Hamburg

```{r include=FALSE}
query <- "SELECT seq, ST_X(the_geom) as lon, ST_Y(the_geom) as lat
        FROM pgr_dijkstra('SELECT id, source, target, cost, reverse_cost FROM de_edges', 3828327, 3455, TRUE) as route
	      inner join
	      de_edges_vertices_pgr as nodes
	      on route.node = nodes.id;"

route_munich_hamburg <- as_tibble(dbGetQuery(conn=con, statement = query))
```

```{r echo=FALSE}
route_munich_hamburg %>% head()
```


# Routen visualisieren
## München - Hamburg
```{r include=FALSE}
lat_values <- route_munich_hamburg$lat
lon_values <- route_munich_hamburg$lon
```

```{r include=FALSE}
my_map <- leaflet() %>% addTiles()
```

```{r echo=FALSE}
my_map %>% addPolylines(lat=lat_values, lng=lon_values) 
```

# Playground

## Den nächstgelegenen Knoten finden
```{r include=FALSE}
query <- "select *, ST_X(the_geom) as lon, ST_Y(the_geom) as lat
          from de_edges_vertices_pgr
          order by the_geom <-> ST_SetSRID(ST_MakePoint(7.359225,49.260058), 4326)
          limit 1;"

nearest_node <- dbGetQuery(conn=con, statement = query)
```


```{r include=FALSE}
my_map <- leaflet() %>% addTiles()
```


```{r echo=FALSE}
lat_values <- c(nearest_node$lat, 49.260058)
lon_values <- c(nearest_node$lon, 7.359225)
my_map %>% addMarkers(lat = lat_values, lng=lon_values)
```



## Knoten in einer Bounding Box finden
```{r include=FALSE}
query <- "select *, ST_X(the_geom) as lon, ST_Y(the_geom) as lat
          from de_edges_vertices_pgr
          where the_geom && ST_MakeEnvelope(7.341614,49.244108,7.395773,49.270605);"


bbox_nodes <- as_tibble(dbGetQuery(conn=con, statement = query))
```


```{r include=FALSE}
my_map <- leaflet() %>% addTiles()
```


```{r echo=FALSE}
my_map %>% addMarkers(lat = bbox_nodes$lat, lng=bbox_nodes$lon)
```

