---
title: "Warenkorb-Analyse"
output: html_notebook
---

# Disclaimer: Urheberrecht
Die in den Analysen verwendeten Daten wurden uns von Prof. Dr.-Ing. Martin Wölker ([Hochschul-Profilseite](https://www.hs-kl.de/hochschule/profil/personenverzeichnis/detailanzeige-personen/person/martin-woelker)) zur Verfügung gestellt. Die Daten sind auf Herrn Wölkers Blog ([Martins wahre Logistik](https://martins-wahre-logistik.blogspot.com/2022/10/logistics-case-studies-der-lieferschein.html)) auffindbar. Zum gegenwärtigen Zeitpunkt (Stand: 07.12.2022) sind die Daten wie folgt lizenziert: CC BY-NC-SA

## Produkt Häufigkeit

```{r include=FALSE}
library(DBI)
library(dplyr) #Warning! Included this library together with plyr results in the situation that summarize() is double defined. Need to be called by dplyr::summarize
library(odbc)
library(factoextra)
library(RColorBrewer)

library(arules) #Provides the infrastructure for representing, manipulating and analyzing transaction data and patterns (frequent itemsets and association rules).

library(arulesViz) #Extends package 'arules' with various visualization techniques for association rules and item-sets. The package also includes several interactive visualizations for rule exploration.

library(plyr) #Tools for Splitting, Applying and Combining Data
readRenviron("../env_files/.Renviron.postgres")
```

```{r include=FALSE}
con <- dbConnect(drv=RPostgres::Postgres(),
                 dbname=Sys.getenv("dbname"),
                 host=Sys.getenv("host"),
                 port=Sys.getenv("port"),
                 password=Sys.getenv("password"),
                 user=Sys.getenv("user"))
```

```{r include=FALSE}
con <- DBI::dbConnect(odbc::odbc(),
                      Driver   = Sys.getenv("driver"),#"PostgreSQL Unicode",
                      Server   = Sys.getenv("host"),
                      Database = Sys.getenv("dbname"),
                      UID      = Sys.getenv("user"),
                      PWD      = Sys.getenv("password"),
                      Port     = Sys.getenv("port"))
```


```{r include=FALSE}
#delivery bill wth every material
lieferscheinProKunde <- dbGetQuery(conn=con, statement = "Select lieferschein, materialnummer From verkaeufe Order By lieferschein")
```

```{r include=FALSE}
#cast into a glimpse object
gTemp <- glimpse(lieferscheinProKunde)

#groub by delivery bill and merge all materialnumbers in one list
transactionData <- ddply(gTemp,c("lieferschein"),
                       function(dataFrame)paste(dataFrame$materialnummer,
                       collapse = ","))

#rename column and remove unused columns
names(transactionData)[names(transactionData) == "V1"] <- "items"
transactionData <- transactionData %>% select(items) #called basket layout

gTemp
transactionData
```

```{r include=FALSE}
#export the data as CSV file
write.csv(transactionData,"./market_basket_transactions.csv", quote = FALSE, row.names = FALSE)

#import the data using a Transaction object builder
tr <- read.transactions("./market_basket_transactions.csv", format = 'basket', sep=',')
summary(tr)
```

Das folgende Diagramm zeigt die am häugisten verkauften Materialien:
Es ist nahe liegend das manche Produkte immer zusammen mit anderen erworben werden, insbesondere bei den am häufigsten verkauften Produkten. 
Um zu analysieren wie hoch die Wahrscheinlichkeit eines Produkts B ist gekauft zu werden, wenn bereits ein Produkt A erworben wurde, wird eine Warenkorb Analyse durchgeführt.
Hierzu wird die Apriori Funktion genutzt.
Mehr unter:
https://www.datacamp.com/tutorial/market-basket-analysis-r

```{r echo=FALSE}
# Create an item frequency plot for the top 30 items
itemFrequencyPlot(tr,topN=30,type="absolute",col=brewer.pal(8,'Pastel2'), main="Absolute Item Frequency Plot for most frequent 30 items")
```
## Apriori Funktion

Als nächstes betrachten wir uns die konkreten Korrelationen bzw. die Regeln, die uns die Apriorie Funktion berechnet hat:

```{r include=FALSE}
# search for rules within the items using Apriori algorithm
rules <- apriori(tr, parameter = list(supp=0.001, conf=0.5,maxlen=10))
rulesDF <- as(rules,"data.frame") %>% arrange(desc(confidence))
summary(rules)
rulesDF
```

```{r echo=FALSE, message=FALSE, warning=FALSE}
#Plot rules
plot(rules)
```
Dabei gilt:
Confidence: Die Wahrscheinlichkaiet, dass wenn A gekauft wurde, auch B gekauft wird.  
Support: Die Häufigkeit wie oft diese Korrelation im gesamten Datensatz zu finden ist.
Lift: Beschreibt die Korrelation zwischen A und B.
  - Bei einem Lift von 1 gibt es keine Abhängigkeit zwischen beiden und es kann keine Vorhersage gemacht werden  
  - Bei einem Lift > 1 sind beide von einander abhängig. Desto höher der Lift, umso stärker die Abhängigkeit  

```{r include=FALSE}
#defining some functions for modularisation
getRulesFor <- function(material) {
  temp <- apriori(tr, parameter = list(supp=0.001, conf=0.5),appearance = list(default="lhs",rhs=material))
  rulesSpecificDF <- as(temp,"data.frame") %>% arrange(desc(confidence))
  rulesSpecificDF$ruleNumber <- seq.int(nrow(rulesSpecificDF))
  rulesSpecificDF
}

plotMaterialRules <- function(material,amountOfRules) {
  rulesSpecific <- getRulesFor(material)
  #Bar diagramm for total and rel. retail value per cluster
  plottingData <- rulesSpecific %>% select(confidence,support, rules)%>% head(amountOfRules)
  plottingData <- plottingData %>% arrange(confidence)
  plottingData$ruleNumber <- seq.int(nrow(plottingData))
  ggplot(plottingData, aes(x=ruleNumber, y=confidence,fill=confidence)) +
    geom_col(fill="steelblue",color="white")+
    scale_y_continuous(breaks = seq(from=0, to=1, by=0.1)) +
    scale_x_continuous(breaks = seq(from=0, to=amountOfRules, by=1)) +
    geom_text(aes(label=paste(rules,"\t",as.character(round(confidence*100,digits=2)),"%"), hjust=+1))+
    coord_flip()+
  theme_minimal()
}
```

```{r include=FALSE}
# Regeln für das meist referenzierte Produkt '276012000':
rulesSpecific <- getRulesFor("276012000")
rulesSpecific
```
Betrachten wir die Regeln für das Produkt mit den meisten Regeln '276012000':

```{r echo=FALSE}
ggplot(rulesSpecific %>% select(rules,confidence,support, ruleNumber), aes(x=ruleNumber, y=confidence,fill=confidence)) +
  geom_bar(stat="identity", fill="steelblue",color="white")+
  theme_minimal()
```
Ebenso lassen sich die jeweiligen Regeln in Detail betrachten:

```{r echo=FALSE}
plotMaterialRules("276012000",10)
```

```{r echo=FALSE}
dbDisconnect(con)
```
