---
title: "ABC-XYZ-Analyse"
author: "Alexander Opris, Felix Mayer, Lukas Felzmann"
output:
  html_notebook:
    toc: true
    toc_float: true
    code_folding: none
    number_sections: true
---

```{r include=FALSE}
library(DBI)
library(odbc)
library(dplyr)
library(tidyr)
library(stringr)
library(glue)
library(ggplot2)
library(rlang)
readRenviron("../env_files/.Renviron.postgres")


```

```{r include=FALSE}
con <- DBI::dbConnect(odbc::odbc(),
                      Driver   = "PostgreSQL Unicode(x64)",
                      Server   = Sys.getenv("host"),
                      Database = Sys.getenv("dbname"),
                      UID      = Sys.getenv("user"),
                      PWD      = Sys.getenv("password"),
                      Port     = Sys.getenv("port"))
```

```{r include=FALSE}
get_table_as_tibble <- function(connection, table_name){
  query <- glue("select * from {table_name}")
  tmp <- dbGetQuery(conn=connection, statement = query)
  return(as_tibble(tmp))
}
```

```{r include=FALSE}
verkaeufe <- get_table_as_tibble(con, "verkaeufe")
```

# ABC-Analyse

## Nach Zugriffen
Ein Zugriff bedeutet, dass wegen einem Artikel ins Lager gegangen werden muss. Hierbei ist es unerheblich, wie viele Verpackungseinheiten aus dem Lager geholt werden.

```{r}
abc_analyse_nach_zugriffen <- verkaeufe %>%
  group_by(materialnummer) %>%
  summarise(anzahl_zugriffe = n()) %>%
  arrange(desc(anzahl_zugriffe)) %>% 
  mutate(rang = row_number()) %>% 
  mutate(anteil = anzahl_zugriffe/sum(anzahl_zugriffe)) %>% 
  mutate(anteil_kumuliert = cumsum(anteil)) %>% 
  mutate(klasse=
           case_when(
             anteil_kumuliert <= 0.8 ~ "A",
             anteil_kumuliert > 0.8 & anteil_kumuliert <= 0.9 ~ "B",
             TRUE ~ "C"
             )
         ) %>% 
  mutate(klasse = as.factor(klasse))
```

```{r}
abc_analyse_nach_zugriffen %>% 
  head(10)
```



```{r}
abc_analyse_nach_zugriffen <- abc_analyse_nach_zugriffen %>% 
  rename(anteil_zugriffe = anteil, anteil_zugriffe_kumuliert = anteil_kumuliert) %>% 
  mutate(anteil_artikel = row_number()/n())
```

```{r}
x_B <- abc_analyse_nach_zugriffen %>% 
  filter(klasse == "B") %>% 
  arrange(rang) %>%
  head(1) %>% 
  pull("anteil_artikel")

x_C <- abc_analyse_nach_zugriffen %>% 
  filter(klasse == "C") %>% 
  arrange(rang) %>%
  head(1) %>% 
  pull("anteil_artikel")


 abc_analyse_nach_zugriffen %>% 
  ggplot() +
  geom_line(mapping = aes(x=anteil_artikel*100, y=anteil_zugriffe_kumuliert*100, color=klasse)) +
  geom_hline(yintercept = 0, size=0.8) + 
  geom_vline(xintercept = 0, size=0.8) +
  geom_vline(xintercept = c(x_B, x_C)*100, linetype="dashed") +
  scale_x_continuous(breaks = round(c(0, x_B, x_C, 1)*100, digits=1)) +
  scale_y_continuous(breaks = seq(from=0, to=100, by=20)) +
  coord_fixed(ratio = 1) +
  labs(
    x = "Anteil Artikel (in %)", 
    y = "Anteil Zugriffe kumuliert (in %)",
    color = "Klasse",
    title = "ABC-Analyse nach Zugriffen"
  )
```

```{r}
abc_analyse_nach_zugriffen %>% nrow()
```

## Nach Umsatz
```{r}
abc_analyse_nach_umsatz <- verkaeufe %>% 
  group_by(materialnummer) %>% 
  summarise(umsatz = sum(vk_preis_num)) %>% 
  arrange(desc(umsatz)) %>% 
  mutate(rang=row_number()) %>% 
  mutate(anteil = umsatz/sum(umsatz)) %>% 
  mutate(anteil_kumuliert = cumsum(anteil)) %>% 
  mutate(klasse=
           case_when(
             anteil_kumuliert <= 0.8 ~ "A",
             anteil_kumuliert > 0.8 & anteil_kumuliert <= 0.9 ~ "B",
             TRUE ~ "C"
             )
         ) %>% 
  mutate(klasse = as.factor(klasse))
```

```{r}
abc_analyse_nach_umsatz %>% 
  head(10)
```


```{r}
abc_analyse_nach_umsatz <- abc_analyse_nach_umsatz %>% 
  rename(anteil_umsatz = anteil, anteil_umsatz_kumuliert = anteil_kumuliert) %>% 
  mutate(anteil_artikel = row_number()/n())
```

```{r}
x_B <- abc_analyse_nach_umsatz %>% 
  filter(klasse == "B") %>% 
  arrange(rang) %>%
  head(1) %>% 
  pull("anteil_artikel")

x_C <- abc_analyse_nach_umsatz %>% 
  filter(klasse == "C") %>% 
  arrange(rang) %>%
  head(1) %>% 
  pull("anteil_artikel")
   
abc_analyse_nach_umsatz %>% 
  ggplot() +
  geom_line(mapping = aes(x=anteil_artikel*100, y=anteil_umsatz_kumuliert*100, color=klasse)) +
  geom_hline(yintercept = 0, size=0.8) + 
  geom_vline(xintercept = 0, size=0.8) +
  geom_vline(xintercept = c(x_B, x_C)*100, linetype="dashed") +
  # geom_area(aes(y=anteil_umsatz_kumuliert)) +
  scale_x_continuous(breaks = round(c(0, x_B, x_C, 1)*100, digits = 1)) +
  scale_y_continuous(breaks = seq(from=0, to=100, by=20)) +
  # scale_fill_brewer(palette="Dark2") +
  coord_fixed(ratio = 1) +
  labs(
    x = "Anteil Artikel (in %)", 
    y = "Anteil Umsatz kumuliert (in %)",
    color = "Klasse",
    title = "ABC-Analyse nach Umsatz"
  )
```



## Nach Summe von Abgang

```{r}
abc_analyse_nach_abgang <- verkaeufe %>% 
  select(materialnummer, abgang) %>% 
  group_by(materialnummer) %>% 
  summarise(count_abgang=sum(abgang)) %>% 
  arrange(desc(count_abgang)) %>% 
  mutate(rang=row_number()) %>% 
  mutate(anteil_abgang=count_abgang/sum(count_abgang)) %>%
  mutate(anteil_abgang_kumuliert=cumsum(anteil_abgang)) %>% 
  mutate(klasse=
           case_when(
             anteil_abgang_kumuliert <= 0.8 ~ "A",
             anteil_abgang_kumuliert > 0.8 & anteil_abgang_kumuliert <= 0.9 ~ "B",
             TRUE ~ "C"
             )
         ) %>% 
  mutate(klasse = as.factor(klasse)) 
```

```{r}
abc_analyse_nach_abgang %>% 
  head(10)
```

```{r}
abc_analyse_nach_abgang <- abc_analyse_nach_abgang %>% 
  mutate(anteil_artikel=row_number()/n())
```

```{r}
x_B <- abc_analyse_nach_abgang %>% 
  filter(klasse == "B") %>% 
  arrange(rang) %>%
  head(1) %>% 
  pull("anteil_artikel")

x_C <- abc_analyse_nach_abgang %>% 
  filter(klasse == "C") %>% 
  arrange(rang) %>%
  head(1) %>% 
  pull("anteil_artikel")



abc_analyse_nach_abgang %>% 
  ggplot() +
  geom_line(mapping = aes(x=anteil_artikel*100, y=anteil_abgang_kumuliert*100, color=klasse)) +
  geom_hline(yintercept = 0, size=0.8) + 
  geom_vline(xintercept = 0, size=0.8) +
  geom_vline(xintercept = c(x_B, x_C)*100, linetype="dashed") +
  scale_x_continuous(breaks = round(c(0, x_B, x_C, 1)*100, digits = 0)) +
  scale_y_continuous(breaks = seq(from=0, to=100, by=20)) +
  coord_fixed(ratio = 0.5) +
  labs(
    x = "Anteil Artikel (in %)", 
    y = "Anteil Abgänge kumuliert (in %)",
    color = "Klasse",
    title = "ABC-Analyse nach Abgängen"
  )
```




# XYZ-Analyse
##Formeln:
Erwartungswert=Mittelwert von Abgang
Varianz = Summe von ((Abgang(Artikel) - Erwartungswert(Artikel)) zum Quadrat) /  Größe der Menge
[https://axel-schroeder.de/varianz-standardabweichung-und-co-statistische-grundlagen-fuer-kleine-unternehmen/]

Variationskoeffizient = Wurzel von (Varianz(Artikel)) / Erwartungswert(Artikel)
[https://axel-schroeder.de/xyz-analyse-optimale-materialwirtschaft-schritt-fuer-schritt-fallstricke-beispieldateien/]

```{r inlude=FALSE}
#Vorbereitung
#ermittle die gesamt Häufigkeit an Bestellungen pro Artikel
Bestellungen <- dbGetQuery(conn=con, statement = "SELECT materialnummer, lieferschein From verkaeufe Group By lieferschein, materialnummer")
Bestellungen <- Bestellungen %>% ungroup() %>% group_by(materialnummer) %>% summarize(lieferscheine=n()) %>% arrange(desc(lieferscheine))
Bestellungen
```

```{r inlude=FALSE}
#Vorbereitung
#ermitlle den Abgang pro Produkt und Zeitintervall ("week"/"month")
queryStringForWeeks <-"SELECT DATE_PART('week',datum) as woche, materialnummer, sum(abgang) as abgangProWoche From verkaeufe Group By woche, materialnummer"
queryStringForMonths <-"SELECT DATE_PART('month',datum) as monat, materialnummer, sum(abgang) as abgangProMonat From verkaeufe Group By monat, materialnummer"

abgangProWocheUndArtikel <- dbGetQuery(conn=con, statement = queryStringForWeeks)
abgangProWocheUndArtikel
abgangProMonatUndArtikel <- dbGetQuery(conn=con, statement = queryStringForMonths)
abgangProMonatUndArtikel
```

```{r inlude=FALSE}
#Vorbereitung
#ermittle den Gesamt Abgang pro Woche und seperat pro Produkt
abgangProWocheUndArtikel <- abgangProWocheUndArtikel %>% ungroup()
abgangProMonatUndArtikel <- abgangProMonatUndArtikel %>% ungroup()

nachMaterialnummern <- abgangProWocheUndArtikel %>% select(materialnummer,abgangprowoche) %>% group_by(materialnummer) %>% summarize(abgang_gesamt=sum(abgangprowoche))
nachWochen <- abgangProWocheUndArtikel %>% select(woche,abgangprowoche) %>% group_by(woche) %>% summarize(abgang_gesamt=sum(abgangprowoche))
nachMonaten <- abgangProMonatUndArtikel %>% select(monat,abgangpromonat) %>% group_by(monat) %>% summarize(abgang_gesamt=sum(abgangpromonat))
nachMaterialnummern
nachWochen
nachMonaten
```


### Erwartungswert
```{r inlude=FALSE}
#ermittle den Erwartungswert
wochen<-nrow(nachWochen)
monaten<-nrow(nachMonaten)
ErwartungswertNachWochen <- nachMaterialnummern %>% ungroup() %>% mutate(erwartungswert=abgang_gesamt/wochen)
ErwartungswertNachMonaten <- nachMaterialnummern %>% ungroup() %>% mutate(erwartungswert=abgang_gesamt/monaten)
wochen
monaten
#ergänze den erwartungswert zur Tabelle vom Abgang pro Produkt und Monat bzw. Woche
ErwartungswertNachWochen <- inner_join(x=abgangProWocheUndArtikel,y=ErwartungswertNachWochen,by="materialnummer")
ErwartungswertNachMonaten <- inner_join(x=abgangProMonatUndArtikel,y=ErwartungswertNachMonaten,by="materialnummer")
ErwartungswertNachWochen
ErwartungswertNachMonaten
```


### Varianz

```{r inlude=FALSE}
#dies stellt nur einen  Rechen Zwischenschritt dar für die Berechnung der Varianz
#week
AbgangVarianzNachWochen <- mutate(ErwartungswertNachWochen, abgang_minus_erwartungswert_zum_quadrat = ((abgangprowoche-erwartungswert)**2))
AbgangVarianzNachWochen <- AbgangVarianzNachWochen %>% ungroup()
#month
AbgangVarianzNachMonaten <- mutate(ErwartungswertNachMonaten, abgang_minus_erwartungswert_zum_quadrat = ((abgangpromonat-erwartungswert)**2))
AbgangVarianzNachMonaten <- AbgangVarianzNachMonaten %>% ungroup()
#ermittle die Varianz
#week
AbgangVarianzNachWochen <- AbgangVarianzNachWochenZwischenschritt %>% group_by(materialnummer) %>% select(materialnummer,erwartungswert,abgang_minus_erwartungswert_zum_quadrat) %>%  summarize(varianz=sum(abgang_minus_erwartungswert_zum_quadrat)/wochen)
#month
AbgangVarianzNachMonaten <- AbgangVarianzNachMonatenZwischenschritt %>% select(materialnummer,erwartungswert,abgang_minus_erwartungswert_zum_quadrat) %>% group_by(materialnummer) %>% summarize(varianz=sum(abgang_minus_erwartungswert_zum_quadrat)/monaten)

AbgangVarianzNachWochen
AbgangVarianzNachMonaten
```



```{r inlude=FALSE}
#ermittle die Standardabweichung
#week
AbgangStandardabweichungNachWochen <- AbgangVarianzNachWochen %>% mutate(standardabweichung=sqrt(varianz))
joinVector <- ErwartungswertNachWochen %>% select(materialnummer,erwartungswert) %>% arrange(materialnummer) %>% distinct()
AbgangStandardabweichungNachWochen <- inner_join(x=AbgangStandardabweichungNachWochen,y=joinVector,by="materialnummer")
AbgangStandardabweichungNachWochen
#month
AbgangStandardabweichungNachMonaten <- AbgangVarianzNachMonaten %>% mutate(standardabweichung=sqrt(varianz))
joinVector <- ErwartungswertNachMonaten %>% select(materialnummer,erwartungswert) %>% arrange(materialnummer) %>% distinct()
AbgangStandardabweichungNachMonaten <- inner_join(x=AbgangStandardabweichungNachMonaten,y=joinVector,by="materialnummer")
AbgangStandardabweichungNachMonaten
```


### Variationskoeffizient

```{r inlude=FALSE}
#AbgangVarianzkoeffizient
#week
VariationskoeffizientNachWochen <- mutate(AbgangStandardabweichungNachWochen, Variationskoeffizient = (standardabweichung/erwartungswert)*100)
VariationskoeffizientNachWochen
#month
VariationskoeffizientNachMonaten <- mutate(AbgangStandardabweichungNachMonaten, Variationskoeffizient = (standardabweichung/erwartungswert)*100)
VariationskoeffizientNachMonaten
```

### Artikelanteil, Klassifizierung, Zählung aller Bestellungen
```{r inlude=FALSE}
#week
#ergänzen des gesamten Abgangs und der menge an Bestellungen
VariationskoeffizientNachWochen <- inner_join(x=VariationskoeffizientNachWochen,y=nachMaterialnummern,by="materialnummer")
VariationskoeffizientNachWochen <- inner_join(x=VariationskoeffizientNachWochen,y=Bestellungen,by="materialnummer")
#sortieren
VariationskoeffizientNachWochen <- VariationskoeffizientNachWochen %>% arrange(Variationskoeffizient) 
#ermitteln des artikel anteils
VariationskoeffizientNachWochen <- VariationskoeffizientNachWochen %>% ungroup()%>% mutate(anteil_artikel=row_number()/n())
#get max and min values of Variationskoeffizient
maximum <- max(VariationskoeffizientNachWochen$Variationskoeffizient)
minimum <- min(VariationskoeffizientNachWochen$Variationskoeffizient)
prozentualTeil <-maximum/100

# Klassifizierung
VariationskoeffizientNachWochen <- VariationskoeffizientNachWochen %>% mutate(klasse= 
                                                                        case_when(
                                                                          Variationskoeffizient<=100 ~ "W",
                                                                          Variationskoeffizient<=175 ~ "X",
                                                                          Variationskoeffizient<=390 ~ "Y",
                                                                          TRUE ~ "Z"
                                                                        ))
#month
#ergänzen des gesamten Abgangs und der menge an Bestellungen
VariationskoeffizientNachMonaten <- inner_join(x=VariationskoeffizientNachMonaten,y=nachMaterialnummern,by="materialnummer")
VariationskoeffizientNachMonaten <- inner_join(x=VariationskoeffizientNachMonaten,y=Bestellungen,by="materialnummer")
#sortieren
VariationskoeffizientNachMonaten <- VariationskoeffizientNachMonaten %>% arrange(Variationskoeffizient) 
#ermitteln des artikel anteils
VariationskoeffizientNachMonaten <- VariationskoeffizientNachMonaten %>% ungroup()%>% mutate(anteil_artikel=row_number()/n())
#get max and min values of Variationskoeffizient
maximum <- max(VariationskoeffizientNachMonaten$Variationskoeffizient)
minimum <- min(VariationskoeffizientNachMonaten$Variationskoeffizient)
prozentualTeil <-maximum/100

# Klassifizierung
VariationskoeffizientNachMonaten <- VariationskoeffizientNachMonaten %>% mutate(klasse= 
                                                                        case_when(
                                                                          Variationskoeffizient<=50 ~ "W",
                                                                          Variationskoeffizient<=80 ~ "X",
                                                                          Variationskoeffizient<=200 ~ "Y",
                                                                          TRUE ~ "Z"
                                                                        ))


VariationskoeffizientNachWochen
VariationskoeffizientNachMonaten
```


### Plot

## Klasse-Z im Vergleich zu einmaligen Verkäufen
```{r echo=FALSE}
# plot only last class together with lieferscheine==1
subsetOfVariationskoeffizient <- select(VariationskoeffizientNachMonaten,Variationskoeffizient,anteil_artikel,klasse)
subsetOfVariationskoeffizient <- subsetOfVariationskoeffizient %>% filter(klasse=="Z")
minimumAnteil <- min(subsetOfVariationskoeffizient$anteil_artikel)
subsetOfVariationskoeffizient %>% 
  ggplot() +
  geom_line(mapping = aes(x=(anteil_artikel-minimumAnteil)*100, y=Variationskoeffizient, color=klasse),size=1) +
  geom_hline(yintercept = 0, size=0.8) + 
  geom_vline(xintercept = 0, size=0.8) +
  scale_x_continuous(breaks = round(c(0, x_B, x_C, 1)*100, digits = 0)) +
  scale_y_continuous(breaks = seq(from=0, to=1200, by=50)) +
  coord_fixed(ratio = 0.3) +
  labs(
    x = "Anteil Artikel (in %)", 
    y = "Variationskoeffizient (in %)",
    color = "Klasse",
    title = "Betrachtung der Z-Klasse"
  )
subsetOfVariationskoeffizient <- select(VariationskoeffizientNachMonaten,Variationskoeffizient,anteil_artikel,klasse,lieferscheine)
subsetOfVariationskoeffizient <- subsetOfVariationskoeffizient[subsetOfVariationskoeffizient$lieferscheine == 1, ]
subsetOfVariationskoeffizient %>% 
  ggplot() +
  geom_line(mapping = aes(x=(anteil_artikel-minimumAnteil)*100, y=Variationskoeffizient, color=klasse),size=1) +
  geom_hline(yintercept = 0, size=0.8) + 
  geom_vline(xintercept = 0, size=0.8) +
  scale_x_continuous(breaks = round(c(0, x_B, x_C, 1)*100, digits = 0)) +
  scale_y_continuous(breaks = seq(from=0, to=1200, by=50)) +
  coord_fixed(ratio = 0.3) +
  labs(
    x = "Anteil Artikel (in %)", 
    y = "Variationskoeffizient (in %)",
    color = "Klasse",
    title = "exakt eine Bestellung des Materials"
  )
```

## Verifikationskoeffizient nach allen Klassen

```{r echo=FALSE}
#week
#plot all xyz Values
VariationskoeffizientNachWochen %>% 
  ggplot() +
  geom_line(mapping = aes(x=anteil_artikel*100, y=Variationskoeffizient, color=klasse),size=1) +
  geom_hline(yintercept = 0, size=0.8) + 
  geom_vline(xintercept = 0, size=0.8) +
  scale_y_continuous(breaks = seq(from=0, to=1200, by=50)) +
  coord_fixed(ratio = 0.07) +
  labs(
    x = "Anteil Artikel (in %)", 
    y = "Variationskoeffizient (in %)",
    color = "Klasse",
    title = "XYZ-Analyse nach Abgängen in Wochen"
  )

#month
#plot all xyz Values
VariationskoeffizientNachMonaten %>% 
  ggplot() +
  geom_line(mapping = aes(x=anteil_artikel*100, y=Variationskoeffizient, color=klasse),size=1) +
  geom_hline(yintercept = 0, size=0.8) + 
  geom_vline(xintercept = 0, size=0.8) +
  scale_y_continuous(breaks = seq(from=0, to=1200, by=50)) +
  coord_fixed(ratio = 0.3) +
  labs(
    x = "Anteil Artikel (in %)", 
    y = "Variationskoeffizient (in %)",
    color = "Klasse",
    title = "XYZ-Analyse nach Abgängen in Monaten"
  )
```


# ABC-XYZ-Analyse
Die Analyse fokussiert sich auf die Menge des Abgangs.
```{r include=FALSE}
#merge abc and xyz
matrixAnalyse <- inner_join(x=abc_analyse_nach_umsatz,y=Variationskoeffizient,by="materialnummer")
matrixAnalyse <- matrixAnalyse %>% rename(abc_analyse=klasse.x, xyz_analyse=klasse.y)
matrixAnalyse <- matrixAnalyse %>% select(materialnummer,abc_analyse,xyz_analyse)
#calculate the amount of entrys per ABC and XYZ combination
matrixAnalyse <- matrixAnalyse %>% group_by(abc_analyse,xyz_analyse) %>% summarize(Eintraege=n())
matrixAnalyse <- matrixAnalyse %>% mutate(eintraege_verhaeltnis=Eintraege/(sum(matrixAnalyse$Eintraege)/100))
```

```{r warining=FALSE}
#place the values in a matrix
castedMatrixAnalyse <- matrix(matrixAnalyse$eintraege_verhaeltnis, nrow = 5, dimnames = list(c("V","W","X","Y","Z"), c("A","B","C")))
castedMatrixAnalyse
```

```{r include=FALSE}
DBI::dbDisconnect(con)
```
