---
title: "ABC-XYZ-Analyse"
author: "Alexander Opris, Felix Mayer, Lukas Felzmann"
output:
  html_notebook:
    toc: true
    toc_float: true
    code_folding: none
---

```{r include=FALSE}
library(DBI)
library(odbc)
library(dplyr)
library(tidyr)
library(stringr)
library(glue)
library(ggplot2)
library(rlang)
readRenviron("../env_files/.Renviron.postgres")


```

```{r include=FALSE}
con <- DBI::dbConnect(odbc::odbc(),
                      Driver   = "PostgreSQL Unicode(x64)",
                      Server   = Sys.getenv("host"),
                      Database = Sys.getenv("dbname"),
                      UID      = Sys.getenv("user"),
                      PWD      = Sys.getenv("password"),
                      Port     = Sys.getenv("port"))
```

```{r include=FALSE}
get_table_as_tibble <- function(connection, table_name){
  query <- glue("select * from {table_name}")
  tmp <- dbGetQuery(conn=connection, statement = query)
  return(as_tibble(tmp))
}
```

```{r include=FALSE}
verkaeufe <- get_table_as_tibble(con, "verkaeufe")
```

# ABC-Analyse

```{r}
# Todo: diese Funktion ist noch fehlerhaft
abc_analyse <- function(data, col_name, thresholds){
  col <- eval(sym(col_name), data)

  data %>% 
    arrange(desc(col)) %>% 
    mutate(rang = row_number()) %>% 
    mutate(anteil = col/sum(col)) %>% 
    mutate(anteil_kumuliert = cumsum(anteil)) %>% 
    mutate(klasse=
           case_when(
             anteil_kumuliert <= thresholds[1] ~ "A",
             anteil_kumuliert > thresholds[1] & anteil_kumuliert <= thresholds[2] ~ "B",
             TRUE ~ "C"
             )
         ) %>% 
    mutate(klasse = as.factor(klasse)) %>%
    return()
}
```


## Nach Zugriffen
Ein Zugriff bedeutet, dass wegen einem Artikel ins Lager gegangen werden muss. Hierbei ist es unerheblich, wie viele Verpackungseinheiten aus dem Lager geholt werden.

```{r}
# abc_analyse_nach_zugriffen <- verkaeufe %>% 
  # group_by(materialnummer) %>%
  # summarise(anzahl_zugriffe = n()) %>%
  # abc_analyse(col_name = "anzahl_zugriffe", thresholds = c(0.8, 0.9))


abc_analyse_nach_zugriffen <- verkaeufe %>%
  group_by(materialnummer) %>%
  summarise(anzahl_zugriffe = n()) %>%
  arrange(desc(anzahl_zugriffe)) %>% 
  mutate(rang = row_number()) %>% 
  mutate(anteil = anzahl_zugriffe/sum(anzahl_zugriffe)) %>% 
  mutate(anteil_kumuliert = cumsum(anteil)) %>% 
  mutate(klasse=
           case_when(
             anteil_kumuliert <= 0.8 ~ "A",
             anteil_kumuliert > 0.8 & anteil_kumuliert <= 0.9 ~ "B",
             TRUE ~ "C"
             )
         ) %>% 
  mutate(klasse = as.factor(klasse))
  
```

```{r}
abc_analyse_nach_zugriffen %>% 
  head(10)
```


```{r}
abc_analyse_nach_zugriffen %>% 
  rename(anteil_zugriffe = anteil, anteil_zugriffe_kumuliert = anteil_kumuliert) %>% 
  # arrange(desc(anteil_zugriffe)) %>% 
  mutate(anteil_artikel = row_number()/n()) %>% 
  ggplot() +
  geom_line(mapping = aes(x=anteil_artikel, y=anteil_zugriffe_kumuliert, color=klasse)) +
  scale_x_continuous(breaks = seq(from=0, to=1, by=0.2)) +
  scale_y_continuous(breaks = seq(from=0, to=1, by=0.2)) +
  coord_fixed(ratio = 1)
```


```{r}
abc_analyse_nach_zugriffen %>% nrow()
```
```{r}
abc_zugriffe %>% nrow()
```


## Nach Umsatz
```{r}
# Todo: der auskommentierte Ansatz funktioniert noch nicht
# abc_analyse_nach_umsatz <- verkaeufe %>% 
#   group_by(materialnummer) %>% 
#   summarise(umsatz = sum(vk_preis_num)) %>% 
#   abc_analyse(col_name = "umsatz", thresholds = c(0.8, 0.9))



abc_analyse_nach_umsatz <- verkaeufe %>% 
  group_by(materialnummer) %>% 
  summarise(umsatz = sum(vk_preis_num)) %>% 
  arrange(desc(umsatz)) %>% 
  mutate(rang=row_number()) %>% 
  mutate(anteil = umsatz/sum(umsatz)) %>% 
  mutate(anteil_kumuliert = cumsum(anteil)) %>% 
  mutate(klasse=
           case_when(
             anteil_kumuliert <= 0.8 ~ "A",
             anteil_kumuliert > 0.8 & anteil_kumuliert <= 0.9 ~ "B",
             TRUE ~ "C"
             )
         ) %>% 
  mutate(klasse = as.factor(klasse))
  
```

```{r}
abc_analyse_nach_umsatz %>% 
  head(10)
```


```{r}
abc_analyse_nach_umsatz %>% 
  rename(anteil_umsatz = anteil, anteil_umsatz_kumuliert = anteil_kumuliert) %>% 
  mutate(anteil_artikel = row_number()/n()) %>%
  ggplot() +
  geom_line(mapping = aes(x=anteil_artikel, y=anteil_umsatz_kumuliert, color=klasse)) +
  scale_x_continuous(breaks = seq(from=0, to=1, by=0.2)) +
  scale_y_continuous(breaks = seq(from=0, to=1, by=0.2)) +
  coord_fixed(ratio = 1)
```

## Nach Summe von Abgang

```{r}
abc_analyse_nach_abgang <- verkaeufe %>% 
  select(materialnummer, abgang) %>% 
  group_by(materialnummer) %>% 
  summarise(count_abgang=sum(abgang)) %>% 
  arrange(desc(count_abgang)) %>% 
  mutate(anteil_abgang=count_abgang/sum(count_abgang)) %>%
  mutate(anteil_abgang_kumuliert=cumsum(anteil_abgang)) %>% 
  mutate(klasse=
           case_when(
             anteil_abgang_kumuliert <= 0.8 ~ "A",
             anteil_abgang_kumuliert > 0.8 & anteil_abgang_kumuliert <= 0.9 ~ "B",
             TRUE ~ "C"
             )
         ) %>% 
  mutate(klasse = as.factor(klasse)) %>% 
  select(materialnummer, anteil_abgang_kumuliert, klasse, count_abgang)
```

```{r}
abc_analyse_nach_abgang %>% 
  head(10)
```

Nun stellen wir noch die Anzahl der Artikel dem kumulierten Anteil der Abgänge grafisch gegenüber.
```{r}
abc_analyse_nach_abgang %>% 
  mutate(anteil_artikel=row_number()/n()) %>% 
  ggplot() +
  geom_line(mapping = aes(x=anteil_artikel, y=anteil_abgang_kumuliert, color=klasse)) +
  scale_x_continuous(breaks = seq(from=0, to=1, by=0.2)) +
  scale_y_continuous(breaks = seq(from=0, to=1, by=0.2)) +
  coord_fixed(ratio = 1)
```




# XYZ-Analyse
Todo



# ABC-XYZ-Analyse
Todo





```{r include=FALSE}
DBI::dbDisconnect(con)
```



