---
title: "ABC-XYZ-Analyse"
author: "Alexander Opris, Felix Mayer, Lukas Felzmann"
output:
  html_notebook:
    toc: true
    toc_float: true
    code_folding: none
    number_sections: true
---

```{r include=FALSE}
library(DBI)
library(odbc)
library(dplyr)
library(tidyr)
library(stringr)
library(glue)
library(ggplot2)
library(rlang)
readRenviron("../env_files/.Renviron.postgres")


```

```{r include=FALSE}
con <- DBI::dbConnect(odbc::odbc(),
                      Driver   = Sys.getenv("driver"),
                      Server   = Sys.getenv("host"),
                      Database = Sys.getenv("dbname"),
                      UID      = Sys.getenv("user"),
                      PWD      = Sys.getenv("password"),
                      Port     = Sys.getenv("port"))
```

```{r include=FALSE}
get_table_as_tibble <- function(connection, table_name){
  query <- glue("select * from {table_name}")
  tmp <- dbGetQuery(conn=connection, statement = query)
  return(as_tibble(tmp))
}
```

```{r include=FALSE}
verkaeufe <- get_table_as_tibble(con, "verkaeufe")
```

# ABC-Analyse

```{r include=FALSE}
abc_analyse <- function(.data, column, thresholds){
  classes <- LETTERS[1:(length(thresholds)+1)]
  
  class_mappings <- c(glue('anteil_kumuliert <= {thresholds[1]} ~ "{classes[1]}"'))
  for(i in 2:length(thresholds)){
    class_mappings <- c(class_mappings, glue('anteil_kumuliert > {thresholds[i-1]} & anteil_kumuliert <= {thresholds[i]} ~ "{classes[i]}"'))
  }
  class_mappings <- c(class_mappings, glue('TRUE ~ "{classes[length(classes)]}"'))
  class_mappings <- parse_exprs(class_mappings)
  
  .data %>% 
    arrange(desc(!!ensym(column))) %>% 
    mutate(rang = row_number()) %>% 
    mutate(anteil = !!ensym(column)/sum(!!ensym(column))) %>% 
    mutate(anteil_kumuliert = cumsum(anteil)) %>%
    mutate(klasse = case_when(!!!class_mappings)) %>% 
    mutate(klasse = as.factor(klasse)) %>%
    return()
}
```

## Nach Zugriffen
```{r include=FALSE}
#Ein Zugriff bedeutet, dass wegen einem Artikel ins Lager gegangen werden muss. Hierbei ist es unerheblich, wie viele Verpackungseinheiten aus dem Lager geholt werden.

abc_analyse_nach_zugriffen <- verkaeufe %>%
  group_by(materialnummer) %>%
  summarise(anzahl_zugriffe = n()) %>%
  abc_analyse(anzahl_zugriffe, thresholds = c(0.075, 0.15, 0.3, 0.45, 0.65, 0.75, 0.9, 0.96)) %>%
  # abc_analyse(anzahl_zugriffe, thresholds = c(0.1, 0.8, 0.9)) %>% 
  rename(anteil_zugriffe = anteil, anteil_zugriffe_kumuliert = anteil_kumuliert)
```


```{r echo=FALSE}
abc_analyse_nach_zugriffen %>%
  group_by(klasse) %>% 
  mutate(anteil_artikel_in_klasse = row_number()/n(), anteil_zugriffe_kumuliert_in_klasse = cumsum(anteil_zugriffe)/sum(anteil_zugriffe)) %>% 
  # filter(klasse == "A") %>% 
  ggplot() +
  geom_line(mapping = aes(x = anteil_artikel_in_klasse, anteil_zugriffe_kumuliert_in_klasse), color="blue") +
  geom_hline(yintercept = 0, size=0.8) +
  geom_vline(xintercept = 0, size=0.8) +
  facet_wrap(~klasse) +
  labs(
    x = "Anteil Artikel (in der jew. Klasse)",
    y = "Anteil an den Zugriffen (in der jew. Klasse)"
  )
```


```{r echo=FALSE}
 abc_analyse_nach_zugriffen %>%
  mutate(anteil_artikel = row_number()/n()) %>% 
  ggplot() +
  geom_line(mapping = aes(x=anteil_artikel*100, y=anteil_zugriffe_kumuliert*100, color=klasse)) +
  geom_hline(yintercept = 0, size=0.8) +
  geom_vline(xintercept = 0, size=0.8) +
  scale_x_continuous(breaks = seq(from=0, to=100, by=20)) +
  scale_y_continuous(breaks = seq(from=0, to=100, by=20)) +
  coord_fixed(ratio = 1) +
  labs(
    x = "Anteil Artikel (in %)",
    y = "Anteil Zugriffe kumuliert (in %)",
    color = "Klasse",
    title = "ABC-Analyse nach Zugriffen"
  )
```



## Nach Umsatz
```{r include=FALSE}
abc_analyse_nach_umsatz <- verkaeufe %>% 
  group_by(materialnummer) %>% 
  summarise(umsatz = sum(vk_preis_num)) %>% 
  abc_analyse(column = umsatz, thresholds = c(0.8, 0.9))
```

```{r include=FALSE}
abc_analyse_nach_umsatz <- abc_analyse_nach_umsatz %>% 
  rename(anteil_umsatz = anteil, anteil_umsatz_kumuliert = anteil_kumuliert) %>% 
  mutate(anteil_artikel = row_number()/n())
```

```{r echo=FALSE}
x_B <- abc_analyse_nach_umsatz %>% 
  filter(klasse == "B") %>% 
  arrange(rang) %>%
  head(1) %>% 
  pull("anteil_artikel")

x_C <- abc_analyse_nach_umsatz %>% 
  filter(klasse == "C") %>% 
  arrange(rang) %>%
  head(1) %>% 
  pull("anteil_artikel")
   
abc_analyse_nach_umsatz %>% 
  ggplot() +
  geom_line(mapping = aes(x=anteil_artikel*100, y=anteil_umsatz_kumuliert*100, color=klasse)) +
  geom_hline(yintercept = 0, size=0.8) + 
  geom_vline(xintercept = 0, size=0.8) +
  geom_vline(xintercept = c(x_B, x_C)*100, linetype="dashed") +
  # geom_area(aes(y=anteil_umsatz_kumuliert)) +
  scale_x_continuous(breaks = round(c(0, x_B, x_C, 1)*100, digits = 1)) +
  scale_y_continuous(breaks = seq(from=0, to=100, by=20)) +
  # scale_fill_brewer(palette="Dark2") +
  coord_fixed(ratio = 1) +
  labs(
    x = "Anteil Artikel (in %)", 
    y = "Anteil Umsatz kumuliert (in %)",
    color = "Klasse",
    title = "ABC-Analyse nach Umsatz"
  )
```



## Nach Summe von Abgang
```{r include=FALSE}
abc_analyse_nach_abgang <- verkaeufe %>% 
  select(materialnummer, abgang) %>% 
  group_by(materialnummer) %>% 
  summarise(count_abgang=sum(abgang)) %>% 
  abc_analyse(column = count_abgang, thresholds = c(0.8, 0.9))
```

```{r include=FALSE}
abc_analyse_nach_abgang <- abc_analyse_nach_abgang %>% 
  rename(anteil_abgang = anteil, anteil_abgang_kumuliert = anteil_kumuliert) %>% 
  mutate(anteil_artikel=row_number()/n())
```

```{r echo=FALSE}
x_B <- abc_analyse_nach_abgang %>% 
  filter(klasse == "B") %>% 
  arrange(rang) %>%
  head(1) %>% 
  pull("anteil_artikel")

x_C <- abc_analyse_nach_abgang %>% 
  filter(klasse == "C") %>% 
  arrange(rang) %>%
  head(1) %>% 
  pull("anteil_artikel")



abc_analyse_nach_abgang %>% 
  ggplot() +
  geom_line(mapping = aes(x=anteil_artikel*100, y=anteil_abgang_kumuliert*100, color=klasse)) +
  geom_hline(yintercept = 0, size=0.8) + 
  geom_vline(xintercept = 0, size=0.8) +
  geom_vline(xintercept = c(x_B, x_C)*100, linetype="dashed") +
  scale_x_continuous(breaks = round(c(0, x_B, x_C, 1)*100, digits = 0)) +
  scale_y_continuous(breaks = seq(from=0, to=100, by=20)) +
  coord_fixed(ratio = 0.5) +
  labs(
    x = "Anteil Artikel (in %)", 
    y = "Anteil Abgänge kumuliert (in %)",
    color = "Klasse",
    title = "ABC-Analyse nach Abgängen"
  )
```




# XYZ-Analyse
##Formeln:
Erwartungswert=Mittelwert von Abgang
Varianz = Summe von ((Abgang(Artikel) - Erwartungswert(Artikel)) zum Quadrat) /  Größe der Menge
[https://axel-schroeder.de/varianz-standardabweichung-und-co-statistische-grundlagen-fuer-kleine-unternehmen/]

Variationskoeffizient = Wurzel von (Varianz(Artikel)) / Erwartungswert(Artikel)
[https://axel-schroeder.de/xyz-analyse-optimale-materialwirtschaft-schritt-fuer-schritt-fallstricke-beispieldateien/]


### Erwartungswert

```{r}
#ermitlle den Abgang pro Produkt und Monat
abgangProMonatUndArtikel <- dbGetQuery(conn=con, statement = "SELECT DATE_PART('month',datum) as month, materialnummer, sum(abgang) as abgangProMonat From verkaeufe Group By month, materialnummer")
abgangProMonatUndArtikel
```

```{r}
#ermittle den Gesamt Abgang pro Monat und seperat pro Produkt
abgangProMonatUndArtikel <- abgangProMonatUndArtikel %>% ungroup()
nachMaterialnummern <- abgangProMonatUndArtikel %>% select(materialnummer,abgangpromonat) %>% group_by(materialnummer) %>% summarize(abgang_gesamt=sum(abgangpromonat))
nachMonat <- abgangProMonatUndArtikel %>% select(month,abgangpromonat) %>% group_by(month) %>% summarize(abgang_gesamt=sum(abgangpromonat))
nachMaterialnummern
nachMonat
```


```{r}
#ermittle den Erwartungswert und die Menge an Monats Einträgen - offensichtlich 12
months<-nrow(nachMonat)
AbgangMittelwert <- nachMaterialnummern %>% ungroup() %>% mutate(erwartungswert=abgang_gesamt/months)
AbgangMittelwert
months
```
```{r}
#ergänze den erwartungswert zur Tabelle vom Abgang pro Produkt und Monat
AbgangMittelwert <- inner_join(x=abgangProMonatUndArtikel,y=AbgangMittelwert,by="materialnummer")
AbgangMittelwert
```

### Varianz

```{r}
#dies stellt nur einen  Rechen Zwischenschritt dar für die Berechnung der Varianz
AbgangVarianz <- mutate(AbgangMittelwert, abgang_minus_erwartungswert_zum_quadrat = ((abgangpromonat-erwartungswert)**2))
AbgangVarianz
```

```{r}
#ermittle die Varianz
AbgangVarianz <- AbgangVarianz %>% ungroup()
AbgangVarianz <- AbgangVarianz %>% select(materialnummer,erwartungswert,abgang_minus_erwartungswert_zum_quadrat) %>% group_by(materialnummer) %>% summarize(varianz=sum(abgang_minus_erwartungswert_zum_quadrat)/months)

AbgangVarianz
```

```{r}
#ermittle die Standardabweichung
AbgangVarianz <- AbgangVarianz %>% mutate(standardabweichung=sqrt(varianz))
AbgangVarianz <- inner_join(x=AbgangVarianz,y=(AbgangMittelwert %>% select(materialnummer,erwartungswert)),by="materialnummer")

AbgangVarianz
```


### Variationskoeffizient

```{r}
#AbgangVarianzkoeffizient
Variationskoeffizient <- mutate(AbgangVarianz, Variationskoeffizient = (standardabweichung/erwartungswert)*100)
Variationskoeffizient
```

### Artikelanteil und XYZ Klassifizierung
```{r}
#sortieren
Variationskoeffizient <- Variationskoeffizient %>% arrange(Variationskoeffizient) 
#ermitteln des artikel anteils
Variationskoeffizient <- Variationskoeffizient %>% ungroup()%>% mutate(anteil_artikel=row_number()/n())
Variationskoeffizient
```


```{r}
#get max and min values of Variationskoeffizient
maximum <- max(Variationskoeffizient$Variationskoeffizient)
maximum
minimum <- min(Variationskoeffizient$Variationskoeffizient)
minimum
prozentualTeil <-maximum/100

# X, Y, Z werden nach Lust und Laune gwählt, da gibt es keine Richtlinie
Variationskoeffizient <- Variationskoeffizient %>% mutate(klasse= 
                                                                        case_when(
                                                                          Variationskoeffizient/prozentualTeil<=20 ~ "X",
                                                                          Variationskoeffizient/prozentualTeil<=50 & Variationskoeffizient/prozentualTeil>20 ~ "Y",
                                                                          TRUE ~ "Z"
                                                                        ))#Variationskoeffizient/prozentualTeil
Variationskoeffizient
```

### Plot

```{r}
#plot all xyz Values
x_B <- Variationskoeffizient %>% 
  filter(klasse == "X") %>% 
  arrange(Variationskoeffizient) %>%
  head(1) %>% 
  pull("anteil_artikel")

x_C <- Variationskoeffizient %>% 
  filter(klasse == "Y") %>% 
  arrange(Variationskoeffizient) %>%
  head(1) %>% 
  pull("anteil_artikel")



Variationskoeffizient %>% 
  ggplot() +
  geom_line(mapping = aes(x=anteil_artikel*100, y=Variationskoeffizient, color=klasse)) +
  geom_hline(yintercept = 0, size=0.8) + 
  geom_vline(xintercept = 0, size=0.8) +
  scale_x_continuous(breaks = round(c(0, x_B, x_C, 1)*100, digits = 0)) +
  scale_y_continuous(breaks = seq(from=0, to=1200, by=50)) +
  coord_fixed(ratio = 0.3) +
  labs(
    x = "Anteil Artikel (in %)", 
    y = "Variationskoeffizient",
    color = "Klasse",
    title = "XYZ-Analyse nach Abgängen"
  )
```


# ABC-XYZ-Analyse
Die Analyse fokussiert sich auf die Menge des Abgangs.
```{r include=FALSE}
#merge abc and xyz
matrixAnalyse <- inner_join(x=abc_analyse_nach_umsatz,y=Variationskoeffizient,by="materialnummer")
matrixAnalyse <- matrixAnalyse %>% rename(abc_analyse=klasse.x, xyz_analyse=klasse.y)
matrixAnalyse <- matrixAnalyse %>% select(materialnummer,abc_analyse,xyz_analyse)
#calculate the amount of entrys per ABC and XYZ combination
matrixAnalyse <- matrixAnalyse %>% group_by(abc_analyse,xyz_analyse) %>% summarize(Eintraege=n())
matrixAnalyse <- matrixAnalyse %>% mutate(eintraege_verhaeltnis=Eintraege/(sum(matrixAnalyse$Eintraege)/100))
```

```{r}
#place the values in a matrix
castedMatrixAnalyse <- matrix(matrixAnalyse$eintraege_verhaeltnis, nrow = 3, dimnames = list(c("X","Y","Z"), c("A","B","C")))
castedMatrixAnalyse
```

```{r include=FALSE}
DBI::dbDisconnect(con)
```
