---
title: "Routing Performance"
author: "Alexander Opris, Felix Mayer, Lukas Felzmann"
output:
  html_notebook:
    toc: true
    toc_float: true
    code_folding: none
    number_sections: true
---



```{r include=FALSE}
library(DBI)
library(odbc)
library(readr)
library(leaflet)
library(dplyr)
library(stringr)
library(glue)
library(tictoc)
readRenviron("../env_files/.Renviron.postgres")
```

```{r include=FALSE}
# Verbindung zu unserer Datenbank für das Routing (Name = "routing_db")
con_to_routing_db <- DBI::dbConnect(odbc::odbc(),
                      Driver   = Sys.getenv("driver"),
                      Server   = Sys.getenv("host"),
                      Database = Sys.getenv("dbname_routing"),
                      UID      = Sys.getenv("user"),
                      PWD      = Sys.getenv("password"),
                      Port     = Sys.getenv("port"))


con <- DBI::dbConnect(odbc::odbc(),
                      Driver   = Sys.getenv("driver"),
                      Server   = Sys.getenv("host"),
                      Database = Sys.getenv("dbname_routing"),
                      UID      = Sys.getenv("user"),
                      PWD      = Sys.getenv("password"),
                      Port     = Sys.getenv("port"))
```

# Disclaimer: Urheberrecht
Die in den Analysen verwendeten Daten wurden uns von Prof. Dr.-Ing. Martin Wölker ([Hochschul-Profilseite](https://www.hs-kl.de/hochschule/profil/personenverzeichnis/detailanzeige-personen/person/martin-woelker)) zur Verfügung gestellt. Die Daten sind auf Herrn Wölkers Blog ([Martins wahre Logistik](https://martins-wahre-logistik.blogspot.com/2022/10/logistics-case-studies-der-lieferschein.html)) auffindbar. Zum gegenwärtigen Zeitpunkt (Stand: 07.12.2022) sind die Daten wie folgt lizenziert: CC BY-NC-SA



# Achtung
Diese Dokument ist ein erster Wurf. Bitte alle Todos beachten (auch im Code)


# Routing-Funktionen
## Dijkstra ("Normal")
```{r echo=FALSE}
# Dijkstra ("Normal")
dijkstra <- function(start_coord, destination_coord) {
  query <-  glue("
            -- Find nearest node to start coordinate
            WITH start as (
          	  SELECT id
            	from de_edges_vertices_pgr
            	order by the_geom <-> ST_SetSRID(ST_MakePoint({start_coord$lon}, {start_coord$lat}), 4326)
            	limit 1
            ),
            
            -- Find nearest node to end coordinate
            destination as (
            	SELECT id
            	from de_edges_vertices_pgr
            	order by the_geom <-> ST_SetSRID(ST_MakePoint({destination_coord$lon}, {destination_coord$lat}), 4326)
            	limit 1
            )
            
            -- Calculate the route
            SELECT *
            FROM pgr_dijkstra('
            SELECT id,
                  source,
                  target,
                  cost,
                  reverse_cost
            FROM de_edges',
            array(SELECT id FROM start),
            array(SELECT id FROM destination),
            TRUE) as route
            ");
            
  return(dbGetQuery(conn=con, statement = query))
}
```


## Dijsktra mit limitierender Bounding Box
Die Bounding Box, in der nach Routen gesucht wird, ist bei diesem Ansatz beschränkt.
```{r echo=FALSE}
dijkstra_limit_bbox <- function(start_coord, destination_coord) {
  # Dijkstra mit limitierender Bounding Box (Todo: Sinnvollen Expand-Parameter festlegen (aktuell sind es 0.1 Grad))
  query <-  glue("
            -- Find nearest node to start coordinate
            WITH start as (
          	  SELECT id
            	from de_edges_vertices_pgr
            	order by the_geom <-> ST_SetSRID(ST_MakePoint({start_coord$lon}, {start_coord$lat}), 4326)
            	limit 1
            ),
            
            -- Find nearest node to end coordinate
            destination as (
            	SELECT id
            	from de_edges_vertices_pgr
            	order by the_geom <-> ST_SetSRID(ST_MakePoint({destination_coord$lon}, {destination_coord$lat}), 4326)
            	limit 1
            )
            
            -- Calculate the route
            SELECT *
            FROM pgr_dijkstra('
              SELECT id, 
                     source,
                     target,
                     cost,
                     reverse_cost
              FROM de_edges as e,
            (SELECT ST_Expand(ST_Extent(the_geom), 0.1) as box FROM de_edges as b
            WHERE b.source = '|| (SELECT id FROM start) ||'
            OR b.source = ' || (SELECT id FROM destination) || ') as box WHERE e.the_geom && box.box',
            array(SELECT id FROM start),
            array(SELECT id FROM destination),
            TRUE) as route;");
            
  return(dbGetQuery(conn=con, statement = query))
}
```


## Bidirektionaler Dijkstra mit limitierender Bounding Box
```{r echo=FALSE}
bd_dijkstra_limit_bbox <- function(start_coord, destination_coord) {
  # Bidirektionaler Dijkstra mit limitierender Bounding Box (Todo: Sinnvollen Expand-Parameter festlegen (aktuell sind es 0.1 Grad))
  query <-  glue("
            -- Find nearest node to start coordinate
            WITH start as (
          	  SELECT id
            	from de_edges_vertices_pgr
            	order by the_geom <-> ST_SetSRID(ST_MakePoint({start_coord$lon}, {start_coord$lat}), 4326)
            	limit 1
            ),
            
            -- Find nearest node to end coordinate
            destination as (
            	SELECT id
            	from de_edges_vertices_pgr
            	order by the_geom <-> ST_SetSRID(ST_MakePoint({destination_coord$lon}, {destination_coord$lat}), 4326)
            	limit 1
            )
            
            -- Calculate the route
            SELECT *
            FROM pgr_bdDijkstra('
              SELECT id, 
                     source,
                     target,
                     cost,
                     reverse_cost
              FROM de_edges as e,
            (SELECT ST_Expand(ST_Extent(the_geom), 0.1) as box FROM de_edges as b
            WHERE b.source = '|| (SELECT id FROM start) ||'
            OR b.source = ' || (SELECT id FROM destination) || ') as box WHERE e.the_geom && box.box',
            array(SELECT id FROM start),
            array(SELECT id FROM destination),
            TRUE) as route;");
            
  return(dbGetQuery(conn=con, statement = query))
}
```


## A-Star
```{r echo=FALSE}
a_star <- function(start_coord, destination_coord) {
  # A-Star ("Normal")
  # Todo: Noch über die anderen Options Gedanken machen (z. B. Heuristik)
  query <-  glue("
            -- Find nearest node to start coordinate
            WITH start as (
          	  SELECT id
            	from de_edges_vertices_pgr
            	order by the_geom <-> ST_SetSRID(ST_MakePoint({start_coord$lon}, {start_coord$lat}), 4326)
            	limit 1
            ),
            
            -- Find nearest node to end coordinate
            destination as (
            	SELECT id
            	from de_edges_vertices_pgr
            	order by the_geom <-> ST_SetSRID(ST_MakePoint({destination_coord$lon}, {destination_coord$lat}), 4326)
            	limit 1
            )
            
            -- Calculate the route
            SELECT *
            FROM pgr_aStar(
            'SELECT id,
                    source,
                    target,
                    cost,
                    reverse_cost,
                    x1,
                    y1,
                    x2,
                    y2
            FROM de_edges as e',
            array(SELECT id FROM start),
            array(SELECT id FROM destination),
            TRUE) as route
            ");
            
  return(dbGetQuery(conn=con, statement = query))
}
```


## A-Star mit limitierender Bounding Box
```{r echo=FALSE}
a_star_limit_bbox <- function(start_coord, destination_coord) {
  # A-Star mit limitierender Bounding Box
  # Todo: Noch über die anderen Options Gedanken machen (z. B. Heuristik)
  query <-  glue("
            -- Find nearest node to start coordinate
            WITH start as (
          	  SELECT id
            	from de_edges_vertices_pgr
            	order by the_geom <-> ST_SetSRID(ST_MakePoint({start_coord$lon}, {start_coord$lat}), 4326)
            	limit 1
            ),
            
            -- Find nearest node to end coordinate
            destination as (
            	SELECT id
            	from de_edges_vertices_pgr
            	order by the_geom <-> ST_SetSRID(ST_MakePoint({destination_coord$lon}, {destination_coord$lat}), 4326)
            	limit 1
            )
            
            -- Calculate the route
            SELECT *
            FROM pgr_aStar(
            'SELECT id,
                    source,
                    target,
                    cost,
                    reverse_cost,
                    x1,
                    y1,
                    x2,
                    y2
            FROM de_edges as e,
            (SELECT ST_Expand(ST_Extent(the_geom), 0.1) as box FROM de_edges as b
            WHERE b.source = '|| (SELECT id FROM start) ||'
            OR b.source = ' || (SELECT id FROM destination) || ') as box WHERE e.the_geom && box.box',
            array(SELECT id FROM start),
            array(SELECT id FROM destination),
            TRUE) as route
            ");
            
  return(dbGetQuery(conn=con, statement = query))
}
```


## Bidirektionaler A-Star mit limitierender Bounding Box
```{r echo=FALSE}
bd_a_star_limit_bbox <- function(start_coord, destination_coord) {
  # A-Star mit limitierender Bounding Box
  # Todo: Noch über die anderen Options Gedanken machen (z. B. Heuristik)
  query <-  glue("
            -- Find nearest node to start coordinate
            WITH start as (
          	  SELECT id
            	from de_edges_vertices_pgr
            	order by the_geom <-> ST_SetSRID(ST_MakePoint({start_coord$lon}, {start_coord$lat}), 4326)
            	limit 1
            ),
            
            -- Find nearest node to end coordinate
            destination as (
            	SELECT id
            	from de_edges_vertices_pgr
            	order by the_geom <-> ST_SetSRID(ST_MakePoint({destination_coord$lon}, {destination_coord$lat}), 4326)
            	limit 1
            )
            
            -- Calculate the route
            SELECT *
            FROM pgr_bdAstar(
            'SELECT id,
                    source,
                    target,
                    cost,
                    reverse_cost,
                    x1,
                    y1,
                    x2,
                    y2
            FROM de_edges as e,
            (SELECT ST_Expand(ST_Extent(the_geom), 0.1) as box FROM de_edges as b
            WHERE b.source = '|| (SELECT id FROM start) ||'
            OR b.source = ' || (SELECT id FROM destination) || ') as box WHERE e.the_geom && box.box',
            array(SELECT id FROM start),
            array(SELECT id FROM destination),
            TRUE) as route
            ");
            
  return(dbGetQuery(conn=con, statement = query))
}
```


# Tests
```{r include=FALSE}
# Ein paar lon-/lat-Paare zum Testen/Ausprobieren
# München: 11.558003,48.138399
# Hamburg: 10.007252,53.551518

# Aachen: 6.083915,50.775408
# Cottbus: 14.333189,51.760217

# FFM_1: 8.584785,50.095807
# FFM_2: 8.710613,50.128612

# ZW_1 (Kreuzberg): 7.363136,49.264416
# ZW_2 (Bubenhausen): 7.351200,49.246048
# ZW_3 (Hilgard-Center): 7.365502,49.254249

# Todo: vielleicht noch irgendeine mittellange Strecke
```


## München-Hamburg
```{r include=FALSE}
start_coord <- list(lon=11.558003, lat=48.138399) # München
destination_coord <- list(lon=10.007252, lat=53.551518) # Hamburg
```

### Dijkstra
```{r echo=False}
tic()
route <- dijkstra(start_coord, destination_coord)
toc()
```


### Dijkstra mit limitierender Bounding Box
```{r echo=False}
tic()
route <- dijkstra_limit_bbox(start_coord, destination_coord)
toc()
```


### Bidirektionaler Dijkstra mit limitierender Bounding Box
```{r echo=False}
tic()
route <- bd_dijkstra_limit_bbox(start_coord, destination_coord)
toc()
```


### A-Star
```{r echo=False}
tic()
route <- a_star(start_coord, destination_coord)
toc()
```


### A-Star mit limitierender Bounding Box
```{r echo=False}
tic()
route <- a_star_limit_bbox(start_coord, destination_coord)
toc()
```


### Bidirektionaler A-Star mit limitierender Bounding Box
```{r echo=False}
tic()
route <- bd_a_star_limit_bbox(start_coord, destination_coord)
toc()
```

# Erstellung eines Dreiecks
```{r include=FALSE}
# Knoten in einer Bounding Box finden
# query <- "select *, ST_X(the_geom) as lon, ST_Y(the_geom) as lat
#           from de_edges_vertices_pgr
#           where the_geom && ST_MakeEnvelope(7.341614,49.244108,7.395773,49.270605);"


query <- "select *, ST_X(the_geom) as lon, ST_Y(the_geom) as lat
          from de_edges_vertices_pgr
          where ST_Intersects(
            the_geom,
            ST_SetSRID(
              ST_MakePolygon( 
                ST_GeomFromText(
                  'LINESTRING(7.741861841582818 49.44834763688357, 9.001273571241796 49.33229499214451, 9.074212474504321 49.96406758772778,                                  7.741861841582818 49.44834763688357)'
                )
              ),
              4326)
            );"

nodes <- dbGetQuery(conn=con, statement = query)
```

```{r include=FALSE}
my_map <- leaflet(width="100%") %>% addTiles()
```

```{r echo=FALSE}
my_map %>% addCircleMarkers(lat = nodes$lat, lng=nodes$lon)
```



# Erstellung einer schrägen Bounding Box
```{r include=FALSE}
start_coord <- list(lon=7.764833437145995, lat=49.44295526927124)
destination_coord <- list(lon=8.1620463672661, lat=49.680391160806266)
```


```{r include=FALSE}
get_diagonal_bbox <- function(start_coord_vec, destination_coord_vec, width_factor=0.5) {
  v <- c(
          (-1) * (destination_coord_vec[1] - start_coord_vec[1]), # delta lon
          destination_coord_vec[2] - start_coord_vec[2] # delta lat
        )
  polygon <- list(start_coord_vec + width_factor*v, destination_coord_vec + width_factor*v, destination_coord_vec - width_factor*v, start_coord_vec -width_factor*v, start_coord_vec + width_factor*v)
  return(polygon)
}



polygon_to_linestring <- function(polygon){
  linestring <- glue("LINESTRING({polygon[[1]][1]} {polygon[[1]][2]},")
  for(i in 2:(length(polygon)-1)){
    lon <- polygon[[i]][1]
    lat <- polygon[[i]][2]
    linestring <- glue("{linestring} {lon} {lat},")
  }
  linestring <- glue("{linestring} {polygon[[length(polygon)]][1]} {polygon[[length(polygon)]][2]})")
  return(linestring)
}
```


```{r include=FALSE}
polygon <- get_diagonal_bbox(
  start_coord_vec = c(start_coord$lon, start_coord$lat),
  destination_coord_vec = c(destination_coord$lon, destination_coord$lat),
  width_factor = 0.25
  )
```


```{r include=FALSE}
polygon_as_linestring <- polygon_to_linestring(polygon)

query <- glue("select *, ST_X(the_geom) as lon, ST_Y(the_geom) as lat
          from de_edges_vertices_pgr
          where ST_Intersects(
            the_geom,
            ST_SetSRID(
              ST_MakePolygon( 
                ST_GeomFromText(
                  '{polygon_as_linestring}'
                )
              ),
              4326)
            );")

nodes <- dbGetQuery(conn=con, statement = query)
```



```{r echo=FALSE}
polygon_lats = c()
polygon_lons = c()
for(i in 1:length(polygon)){
  polygon_lons = c(polygon_lons, polygon[[i]][1])
  polygon_lats = c(polygon_lats, polygon[[i]][2])
}

leaflet(width="100%") %>%
  addTiles() %>% 
  addCircleMarkers(lng = c(start_coord$lon, destination_coord$lon), lat = c(start_coord$lat, destination_coord$lat), color="red", weight=7, opacity=1) %>%
  addPolylines(lng = c(start_coord$lon, destination_coord$lon), lat = c(start_coord$lat, destination_coord$lat), color="red", weight=7, opacity=1) %>%
  addPolygons(lng = polygon_lons, lat = polygon_lats, color="orange") %>% 
  addCircleMarkers(lng = nodes$lon, lat = nodes$lat, fill=FALSE, weight=1.5, opacity = 0.05) 
```


# One-To-Many-Routing
pgRouting bietet auch die Möglichkeit an, in einer Query gleich mehrere Routen zu berechnen. Beim One-To-Many-Routing wird ein Start-Node und ein Array von End-Nodes angeben.

## Example
```{r}
tic()
query <- "
          WITH end_vids AS (
          	SELECT DISTINCT ON (id) id
          	FROM de_edges_vertices_pgr
          	WHERE id in (1111, 2222, 3333)
          )
          
          
          SELECT *, ST_X(the_geom_node) as long, ST_Y(the_geom_node) as lat
          FROM pgr_bdDijkstra(
          	  'SELECT id, source, target, cost, reverse_cost
          	  FROM de_edges',
          	  6, 
          	  array(select id from end_vids)
          ) as routes
          
          INNER JOIN
          
  	      (select id, the_geom as the_geom_node
  	      from de_edges_vertices_pgr) as nodes
  	      on routes.node = nodes.id;
          "


tmp_results <- dbGetQuery(conn = con_to_routing_db, statement = query)
toc()
```


```{r}
route_1111 <- 
  tmp_results %>% 
  filter(end_vid == 1111)

route_2222 <- 
  tmp_results %>% 
  filter(end_vid == 2222)

route_3333 <- 
  tmp_results %>% 
  filter(end_vid == 3333)
```


```{r echo=FALSE}
leaflet(width = "100%", height = "700px") %>% 
  addTiles() %>% 
  addCircleMarkers(lat = route_1111$lat[1], lng = route_1111$long[1], color="orange") %>% 
  addPolylines(lat = route_1111$lat, lng = route_1111$long) %>% 
  addPolylines(lat = route_2222$lat, lng = route_2222$long, color = "red") %>% 
  addPolylines(lat = route_3333$lat, lng = route_3333$long, color = "purple")
```



## Funktion
```{r include=FALSE}
generate_coord_values_string <- function(lats, longs) {
  tibble(lats, longs) %>% 
    mutate(coord_string = glue("({lats}, {longs})")) %>% 
    summarise(coord_values_string = str_flatten(coord_string, collapse = ", ")) %>% 
    pull(1) %>% 
    return()
}
```

```{r echo=FALSE}
# lats <- c(1, 7, 111)
# longs <- c(4, 222, 6)
# generate_coord_values_string(lats = lats, longs = longs)
```


```{r include=FALSE}
bd_dijkstra_many_to_many <- function(start_coord_longs, start_coord_lats, destination_coord_longs, destination_coord_lats){

  start_coords_values_string <- generate_coord_values_string(lats = start_coord_lats, longs = start_coord_longs)
  destination_coords_values_string <- generate_coord_values_string(lats = destination_coord_lats, longs = destination_coord_longs)
  
  query <- glue("
          -- Hole zu allen start_coords den jeweils nächstgelegenen Node
           WITH start_vids AS (
            	SELECT DISTINCT ON (id) id
              FROM
              	(SELECT lat, long
              	FROM (
              			VALUES {start_coords_values_string}
              		 ) AS start_coords (lat, long)
              	) AS start_coords
              	 
              	 CROSS JOIN LATERAL
              	 
              	 (
              		SELECT id,
              				the_geom,
              				ST_X(the_geom) AS proj_long,
              				ST_Y(the_geom) AS proj_lat,
              				vertices.the_geom <-> ST_SetSRID(ST_MakePoint(start_coords.long, start_coords.lat), 4326) AS dist
              		FROM de_edges_vertices_pgr AS vertices
              		ORDER BY dist
              		LIMIT 1
              	)  AS vertices
            ),
            
            
            -- Hole zu allen end_coords den jeweils nächstgelegenen Node
            end_vids AS (
            	SELECT DISTINCT ON (id) id
              FROM
              	(SELECT lat, long
              	FROM (
              			VALUES {destination_coords_values_string}
              		 ) AS end_coords (lat, long)
              	) AS end_coords
              	 
              	 CROSS JOIN LATERAL
              	 
              	 (
              		SELECT id,
              				the_geom,
              				ST_X(the_geom) AS proj_long,
              				ST_Y(the_geom) AS proj_lat,
              				vertices.the_geom <-> ST_SetSRID(ST_MakePoint(end_coords.long, end_coords.lat), 4326) AS dist
              		FROM de_edges_vertices_pgr AS vertices
              		ORDER BY dist
              		LIMIT 1
              	)  AS vertices
            )
            
            -- Berechne die Routen von allen Start- zu allen End-Nodes
            SELECT *, ST_X(the_geom_node) as long, ST_Y(the_geom_node) as lat
            FROM pgr_bdDijkstra(
            	  'SELECT id, source, target, cost, reverse_cost
            	  FROM de_edges',
            	  ARRAY(SELECT id from start_vids), 
            	  ARRAY(SELECT id from end_vids)
            ) as routes
            
            INNER JOIN
            
    	      (SELECT id, the_geom as the_geom_node
    	      FROM de_edges_vertices_pgr) as nodes
    	      ON routes.node = nodes.id;
            ")
  
  
  # return(query)
  return(dbGetQuery(conn = con_to_routing_db, statement = query))
}
```



### Test der Funktion
```{r echo=FALSE}
tic()

# Frankfurt am Main
start_coord_lats <- 50.103845
start_coord_longs <- 8.673706


# Hamburg, Stuttgart, Dresden, Regensburg, Passau, Köln
# destination_coord_lats <- c(53.527248, 48.835797, 51.096623, 49.037868)
# destination_coord_longs <- c(10.019531, 9.206543, 13.688965, 12.062988)
# destination_coord_lats <- c(53.527248, 48.835797, 51.096623, 49.037868, 48.582058)
# destination_coord_longs <- c(10.019531, 9.206543, 13.688965, 12.062988, 13.458252)
destination_coord_lats <- c(53.527248, 48.835797, 51.096623, 49.037868, 48.582058, 50.937662)
destination_coord_longs <- c(10.019531, 9.206543, 13.688965, 12.062988, 13.458252, 6.943359)


# Routen berechnen
routes <- bd_dijkstra_many_to_many(start_coord_longs = start_coord_longs,
                                   start_coord_lats = start_coord_lats,
                                   destination_coord_longs = destination_coord_longs,
                                   destination_coord_lats = destination_coord_lats)

toc()
```





```{r echo=FALSE}
end_vids <- 
  routes %>% 
    distinct(end_vid) %>% 
    pull()

colors <- c("red", "green", "blue", "orange", "purple", "cyan")

map <- 
  leaflet(width = "100%", height = "700px") %>% 
  addTiles()

for(i in 1:length(end_vids)){
  route <- 
    routes %>% 
    filter(end_vid == end_vids[i]) %>% 
    select(lat, long)
  
  color <- colors[i %% (length(colors)+1)]
  map <- 
    map %>% 
    addPolylines(lat = route$lat, lng = route$long, color = color)
}

map
```










# Weiteres Todos
```{r}
# Wegen Performance --> Todo: noch anschauen
# https://docs.pgrouting.org/latest/en/contraction-family.html#contraction
# sp_delta
# st_buffer
```