---
title: "Routing Performance"
author: "Alexander Opris, Felix Mayer, Lukas Felzmann"
output:
  html_notebook:
    toc: true
    toc_float: true
    code_folding: none
    number_sections: true
---



```{r include=FALSE}
library(DBI)
library(odbc)
library(readr)
library(leaflet)
library(dplyr)
library(stringr)
library(glue)
library(tictoc)
readRenviron("../env_files/.Renviron.postgres")
```

```{r include=FALSE}
con <- DBI::dbConnect(odbc::odbc(),
                      Driver   = Sys.getenv("driver"),
                      Server   = Sys.getenv("host"),
                      Database = Sys.getenv("dbname_routing"),
                      UID      = Sys.getenv("user"),
                      PWD      = Sys.getenv("password"),
                      Port     = Sys.getenv("port"))
```

# Disclaimer: Urheberrecht
Die in den Analysen verwendeten Daten wurden uns von Prof. Dr.-Ing. Martin Wölker ([Hochschul-Profilseite](https://www.hs-kl.de/hochschule/profil/personenverzeichnis/detailanzeige-personen/person/martin-woelker)) zur Verfügung gestellt. Die Daten sind auf Herrn Wölkers Blog ([Martins wahre Logistik](https://martins-wahre-logistik.blogspot.com/2022/10/logistics-case-studies-der-lieferschein.html)) auffindbar. Zum gegenwärtigen Zeitpunkt (Stand: 07.12.2022) sind die Daten wie folgt lizenziert: CC BY-NC-SA



# Achtung
Diese Dokument ist ein erster Wurf. Bitte alle Todos beachten (auch im Code)


# Routing-Funktionen
## Dijkstra ("Normal")
```{r echo=FALSE}
# Dijkstra ("Normal")
dijkstra <- function(start_coord, destination_coord) {
  query <-  glue("
            -- Find nearest node to start coordinate
            WITH start as (
          	  SELECT id
            	from de_edges_vertices_pgr
            	order by the_geom <-> ST_SetSRID(ST_MakePoint({start_coord$lon}, {start_coord$lat}), 4326)
            	limit 1
            ),
            
            -- Find nearest node to end coordinate
            destination as (
            	SELECT id
            	from de_edges_vertices_pgr
            	order by the_geom <-> ST_SetSRID(ST_MakePoint({destination_coord$lon}, {destination_coord$lat}), 4326)
            	limit 1
            )
            
            -- Calculate the route
            SELECT *
            FROM pgr_dijkstra('
            SELECT id,
                  source,
                  target,
                  cost,
                  reverse_cost
            FROM de_edges',
            array(SELECT id FROM start),
            array(SELECT id FROM destination),
            TRUE) as route
            ");
            
  return(dbGetQuery(conn=con, statement = query))
}
```


## Dijsktra mit limitierender Bounding Box
Die Bounding Box, in der nach Routen gesucht wird, ist bei diesem Ansatz beschränkt.
```{r echo=FALSE}
dijkstra_limit_bbox <- function(start_coord, destination_coord) {
  # Dijkstra mit limitierender Bounding Box (Todo: Sinnvollen Expand-Parameter festlegen (aktuell sind es 0.1 Grad))
  query <-  glue("
            -- Find nearest node to start coordinate
            WITH start as (
          	  SELECT id
            	from de_edges_vertices_pgr
            	order by the_geom <-> ST_SetSRID(ST_MakePoint({start_coord$lon}, {start_coord$lat}), 4326)
            	limit 1
            ),
            
            -- Find nearest node to end coordinate
            destination as (
            	SELECT id
            	from de_edges_vertices_pgr
            	order by the_geom <-> ST_SetSRID(ST_MakePoint({destination_coord$lon}, {destination_coord$lat}), 4326)
            	limit 1
            )
            
            -- Calculate the route
            SELECT *
            FROM pgr_dijkstra('
              SELECT id, 
                     source,
                     target,
                     cost,
                     reverse_cost
              FROM de_edges as e,
            (SELECT ST_Expand(ST_Extent(the_geom), 0.1) as box FROM de_edges as b
            WHERE b.source = '|| (SELECT id FROM start) ||'
            OR b.source = ' || (SELECT id FROM destination) || ') as box WHERE e.the_geom && box.box',
            array(SELECT id FROM start),
            array(SELECT id FROM destination),
            TRUE) as route;");
            
  return(dbGetQuery(conn=con, statement = query))
}
```


## Bidirektionaler Dijkstra mit limitierender Bounding Box
```{r echo=FALSE}
bd_dijkstra_limit_bbox <- function(start_coord, destination_coord) {
  # Bidirektionaler Dijkstra mit limitierender Bounding Box (Todo: Sinnvollen Expand-Parameter festlegen (aktuell sind es 0.1 Grad))
  query <-  glue("
            -- Find nearest node to start coordinate
            WITH start as (
          	  SELECT id
            	from de_edges_vertices_pgr
            	order by the_geom <-> ST_SetSRID(ST_MakePoint({start_coord$lon}, {start_coord$lat}), 4326)
            	limit 1
            ),
            
            -- Find nearest node to end coordinate
            destination as (
            	SELECT id
            	from de_edges_vertices_pgr
            	order by the_geom <-> ST_SetSRID(ST_MakePoint({destination_coord$lon}, {destination_coord$lat}), 4326)
            	limit 1
            )
            
            -- Calculate the route
            SELECT *
            FROM pgr_bdDijkstra('
              SELECT id, 
                     source,
                     target,
                     cost,
                     reverse_cost
              FROM de_edges as e,
            (SELECT ST_Expand(ST_Extent(the_geom), 0.1) as box FROM de_edges as b
            WHERE b.source = '|| (SELECT id FROM start) ||'
            OR b.source = ' || (SELECT id FROM destination) || ') as box WHERE e.the_geom && box.box',
            array(SELECT id FROM start),
            array(SELECT id FROM destination),
            TRUE) as route;");
            
  return(dbGetQuery(conn=con, statement = query))
}
```


## A-Star
```{r echo=FALSE}
a_star <- function(start_coord, destination_coord) {
  # A-Star ("Normal")
  # Todo: Noch über die anderen Options Gedanken machen (z. B. Heuristik)
  query <-  glue("
            -- Find nearest node to start coordinate
            WITH start as (
          	  SELECT id
            	from de_edges_vertices_pgr
            	order by the_geom <-> ST_SetSRID(ST_MakePoint({start_coord$lon}, {start_coord$lat}), 4326)
            	limit 1
            ),
            
            -- Find nearest node to end coordinate
            destination as (
            	SELECT id
            	from de_edges_vertices_pgr
            	order by the_geom <-> ST_SetSRID(ST_MakePoint({destination_coord$lon}, {destination_coord$lat}), 4326)
            	limit 1
            )
            
            -- Calculate the route
            SELECT *
            FROM pgr_aStar(
            'SELECT id,
                    source,
                    target,
                    cost,
                    reverse_cost,
                    x1,
                    y1,
                    x2,
                    y2
            FROM de_edges as e',
            array(SELECT id FROM start),
            array(SELECT id FROM destination),
            TRUE) as route
            ");
            
  return(dbGetQuery(conn=con, statement = query))
}
```


## A-Star mit limitierender Bounding Box
```{r echo=FALSE}
a_star_limit_bbox <- function(start_coord, destination_coord) {
  # A-Star mit limitierender Bounding Box
  # Todo: Noch über die anderen Options Gedanken machen (z. B. Heuristik)
  query <-  glue("
            -- Find nearest node to start coordinate
            WITH start as (
          	  SELECT id
            	from de_edges_vertices_pgr
            	order by the_geom <-> ST_SetSRID(ST_MakePoint({start_coord$lon}, {start_coord$lat}), 4326)
            	limit 1
            ),
            
            -- Find nearest node to end coordinate
            destination as (
            	SELECT id
            	from de_edges_vertices_pgr
            	order by the_geom <-> ST_SetSRID(ST_MakePoint({destination_coord$lon}, {destination_coord$lat}), 4326)
            	limit 1
            )
            
            -- Calculate the route
            SELECT *
            FROM pgr_aStar(
            'SELECT id,
                    source,
                    target,
                    cost,
                    reverse_cost,
                    x1,
                    y1,
                    x2,
                    y2
            FROM de_edges as e,
            (SELECT ST_Expand(ST_Extent(the_geom), 0.1) as box FROM de_edges as b
            WHERE b.source = '|| (SELECT id FROM start) ||'
            OR b.source = ' || (SELECT id FROM destination) || ') as box WHERE e.the_geom && box.box',
            array(SELECT id FROM start),
            array(SELECT id FROM destination),
            TRUE) as route
            ");
            
  return(dbGetQuery(conn=con, statement = query))
}
```


## Bidirektionaler A-Star mit limitierender Bounding Box
```{r echo=FALSE}
bd_a_star_limit_bbox <- function(start_coord, destination_coord) {
  # A-Star mit limitierender Bounding Box
  # Todo: Noch über die anderen Options Gedanken machen (z. B. Heuristik)
  query <-  glue("
            -- Find nearest node to start coordinate
            WITH start as (
          	  SELECT id
            	from de_edges_vertices_pgr
            	order by the_geom <-> ST_SetSRID(ST_MakePoint({start_coord$lon}, {start_coord$lat}), 4326)
            	limit 1
            ),
            
            -- Find nearest node to end coordinate
            destination as (
            	SELECT id
            	from de_edges_vertices_pgr
            	order by the_geom <-> ST_SetSRID(ST_MakePoint({destination_coord$lon}, {destination_coord$lat}), 4326)
            	limit 1
            )
            
            -- Calculate the route
            SELECT *
            FROM pgr_bdAstar(
            'SELECT id,
                    source,
                    target,
                    cost,
                    reverse_cost,
                    x1,
                    y1,
                    x2,
                    y2
            FROM de_edges as e,
            (SELECT ST_Expand(ST_Extent(the_geom), 0.1) as box FROM de_edges as b
            WHERE b.source = '|| (SELECT id FROM start) ||'
            OR b.source = ' || (SELECT id FROM destination) || ') as box WHERE e.the_geom && box.box',
            array(SELECT id FROM start),
            array(SELECT id FROM destination),
            TRUE) as route
            ");
            
  return(dbGetQuery(conn=con, statement = query))
}
```


# Tests
```{r include=FALSE}
# Ein paar lon-/lat-Paare zum Testen/Ausprobieren
# München: 11.558003,48.138399
# Hamburg: 10.007252,53.551518

# Aachen: 6.083915,50.775408
# Cottbus: 14.333189,51.760217

# FFM_1: 8.584785,50.095807
# FFM_2: 8.710613,50.128612

# ZW_1 (Kreuzberg): 7.363136,49.264416
# ZW_2 (Bubenhausen): 7.351200,49.246048
# ZW_3 (Hilgard-Center): 7.365502,49.254249

# Todo: vielleicht noch irgendeine mittellange Strecke
```


## München-Hamburg
```{r include=FALSE}
start_coord <- list(lon=11.558003, lat=48.138399) # München
destination_coord <- list(lon=10.007252, lat=53.551518) # Hamburg
```

### Dijkstra
```{r echo=False}
tic()
route <- dijkstra(start_coord, destination_coord)
toc()
```


### Dijkstra mit limitierender Bounding Box
```{r echo=False}
tic()
route <- dijkstra_limit_bbox(start_coord, destination_coord)
toc()
```


### Bidirektionaler Dijkstra mit limitierender Bounding Box
```{r echo=False}
tic()
route <- bd_dijkstra_limit_bbox(start_coord, destination_coord)
toc()
```


### A-Star
```{r echo=False}
tic()
route <- a_star(start_coord, destination_coord)
toc()
```


### A-Star mit limitierender Bounding Box
```{r echo=False}
tic()
route <- a_star_limit_bbox(start_coord, destination_coord)
toc()
```


### Bidirektionaler A-Star mit limitierender Bounding Box
```{r echo=False}
tic()
route <- bd_a_star_limit_bbox(start_coord, destination_coord)
toc()
```

# Erstellung eines Dreiecks
```{r include=FALSE}
# Knoten in einer Bounding Box finden
# query <- "select *, ST_X(the_geom) as lon, ST_Y(the_geom) as lat
#           from de_edges_vertices_pgr
#           where the_geom && ST_MakeEnvelope(7.341614,49.244108,7.395773,49.270605);"


query <- "select *, ST_X(the_geom) as lon, ST_Y(the_geom) as lat
          from de_edges_vertices_pgr
          where ST_Intersects(
            the_geom,
            ST_SetSRID(
              ST_MakePolygon( 
                ST_GeomFromText(
                  'LINESTRING(7.741861841582818 49.44834763688357, 9.001273571241796 49.33229499214451, 9.074212474504321 49.96406758772778,                                  7.741861841582818 49.44834763688357)'
                )
              ),
              4326)
            );"

nodes <- dbGetQuery(conn=con, statement = query)
```

```{r include=FALSE}
my_map <- leaflet(width="100%") %>% addTiles()
```

```{r echo=FALSE}
my_map %>% addCircleMarkers(lat = nodes$lat, lng=nodes$lon)
```






# Weiteres Todos
```{r}
# Wegen Performance --> Todo: noch anschauen
# https://docs.pgrouting.org/latest/en/contraction-family.html#contraction
# sp_delta
# st_buffer
```