---
title: "Standort für das Zentrallager"
author: "Alexander Opris, Felix Mayer, Lukas Felzmann"
output:
  html_notebook:
    toc: true
    toc_float: true
    code_folding: none
    number_sections: true
---



```{r include=FALSE}
library(DBI)
library(odbc)
library(readr)
library(leaflet)
library(dplyr)
library(stringr)
library(glue)
library(tictoc)
readRenviron("../env_files/.Renviron.postgres")
```

```{r include=FALSE}
# Verbindung zu unserer Datenbank für das Routing (Name = "routing_db")
con_to_routing_db <- DBI::dbConnect(odbc::odbc(),
                      Driver   = Sys.getenv("driver"),
                      Server   = Sys.getenv("host"),
                      Database = Sys.getenv("dbname_routing"),
                      UID      = Sys.getenv("user"),
                      PWD      = Sys.getenv("password"),
                      Port     = Sys.getenv("port"))

# Verbindung zu unserer Haupt-Datenbank (Name = "postgres")
con_to_normal_db <- DBI::dbConnect(odbc::odbc(),
                      Driver   = Sys.getenv("driver"),
                      Server   = Sys.getenv("host"),
                      Database = Sys.getenv("dbname"),
                      UID      = Sys.getenv("user"),
                      PWD      = Sys.getenv("password"),
                      Port     = Sys.getenv("port"))
```


# Disclaimer: Urheberrecht
Die in den Analysen verwendeten Daten wurden uns von Prof. Dr.-Ing. Martin Wölker ([Hochschul-Profilseite](https://www.hs-kl.de/hochschule/profil/personenverzeichnis/detailanzeige-personen/person/martin-woelker)) zur Verfügung gestellt. Die Daten sind auf Herrn Wölkers Blog ([Martins wahre Logistik](https://martins-wahre-logistik.blogspot.com/2022/10/logistics-case-studies-der-lieferschein.html)) auffindbar. Zum gegenwärtigen Zeitpunkt (Stand: 07.12.2022) sind die Daten wie folgt lizenziert: CC BY-NC-SA






# Raster
```{r}
de_min_long <- 5.8630797
de_max_long <- 15.0644589 
de_min_lat <- 47.2842067
de_max_lat <- 55.0458651

# Todo: length.out muss noch jeweils sinnvoll gewählt werden (es muss nicht in beiden Richtungen gleich sein)
long_intervall <- seq(from=de_min_long, to=de_max_long, length.out=6)
lat_intervall <- seq(from=de_min_lat, to=de_max_lat, length.out=10)

raster <- expand.grid(long=long_intervall, lat=lat_intervall)
```



```{r}
leaflet(width="100%") %>%
  addTiles() %>% 
  addCircleMarkers(lng = raster$long, lat = raster$lat)
```




# Routing-Funktion
```{r}
calculate_routing_results <- function(start_long, start_lat, end_long, end_lat){
  # Diese Funktion erledigt die folgenden Schritte (innerhalb einer einzigen Query):
  # 1. Es werden die nächstgelegenden Nodes zu start = (start_long, start_lat) und end = (end_long, end_lat) bestimmt. Diese nennen wir im Folgenden proj_start und proj_end.
  # 2. Es werden die Routen proj_start --> proj_end und proj_end --> proj_start berechnet.
  # 3. Es werden die Längen (in Kilometer) dieser beiden Routen berechnet.
  
  # Return: list(
                  # proj_start_long,
                  # proj_start_lat,
                  # proj_end_long,
                  # proj_end_lat,
                  # km_start_end,
                  # km_end_start
                # )
  
  
  # Todo: Implementierung
  stop("The function calculate_routing_results is not yet implemented!")
}
```




# Routing (Todo: bessere Überschrift)
## Bidirektionaler A-Star mit limitierender Bounding Box
```{r echo=FALSE}
bd_a_star_limit_bbox <- function(start_coord, destination_coord) {
  # A-Star mit limitierender Bounding Box
  # Todo: Noch über die anderen Options Gedanken machen (z. B. Heuristik)
  query <-  glue("
            -- Find nearest node to start coordinate
            WITH start as (
          	  SELECT id
            	from de_edges_vertices_pgr
            	order by the_geom <-> ST_SetSRID(ST_MakePoint({start_coord$lon}, {start_coord$lat}), 4326)
            	limit 1
            ),
            
            -- Find nearest node to end coordinate
            destination as (
            	SELECT id
            	from de_edges_vertices_pgr
            	order by the_geom <-> ST_SetSRID(ST_MakePoint({destination_coord$lon}, {destination_coord$lat}), 4326)
            	limit 1
            )
            
            -- Calculate the route
            SELECT *
            FROM pgr_bdAstar(
            'SELECT id,
                    source,
                    target,
                    cost,
                    reverse_cost,
                    x1,
                    y1,
                    x2,
                    y2
            FROM de_edges as e,
            (SELECT ST_Expand(ST_Extent(the_geom), 0.1) as box FROM de_edges as b
            WHERE b.source = '|| (SELECT id FROM start) ||'
            OR b.source = ' || (SELECT id FROM destination) || ') as box WHERE e.the_geom && box.box',
            array(SELECT id FROM start),
            array(SELECT id FROM destination),
            TRUE) as route
            ");
            
  return(dbGetQuery(conn=con, statement = query))
}
```