---
title: "Routing Performance"
author: "Alexander Opris, Felix Mayer, Lukas Felzmann"
output:
  html_notebook:
    toc: true
    toc_float: true
    code_folding: none
    number_sections: true
---



```{r include=FALSE}
library(DBI)
library(odbc)
library(readr)
library(leaflet)
library(dplyr)
library(stringr)
library(glue)
library(tictoc)
readRenviron("../env_files/.Renviron.postgres")
```

```{r include=FALSE}
# Verbindung zu unserer Datenbank für das Routing (Name = "routing_db")
con_to_routing_db <- DBI::dbConnect(odbc::odbc(),
                      Driver   = Sys.getenv("driver"),
                      Server   = Sys.getenv("host"),
                      Database = Sys.getenv("dbname_routing"),
                      UID      = Sys.getenv("user"),
                      PWD      = Sys.getenv("password"),
                      Port     = Sys.getenv("port"))


con <- DBI::dbConnect(odbc::odbc(),
                      Driver   = Sys.getenv("driver"),
                      Server   = Sys.getenv("host"),
                      Database = Sys.getenv("dbname_routing"),
                      UID      = Sys.getenv("user"),
                      PWD      = Sys.getenv("password"),
                      Port     = Sys.getenv("port"))
```



# Disclaimer: Urheberrecht
Die in den Analysen verwendeten Daten wurden uns von Prof. Dr.-Ing. Martin Wölker ([Hochschul-Profilseite](https://www.hs-kl.de/hochschule/profil/personenverzeichnis/detailanzeige-personen/person/martin-woelker)) zur Verfügung gestellt. Die Daten sind auf Herrn Wölkers Blog ([Martins wahre Logistik](https://martins-wahre-logistik.blogspot.com/2022/10/logistics-case-studies-der-lieferschein.html)) auffindbar. Zum gegenwärtigen Zeitpunkt (Stand: 07.12.2022) sind die Daten wie folgt lizenziert: CC BY-NC-SA



# Achtung
Diese Notebook dient der Berechnung der Routen von allen Kunden-Clustern zu allen potenziellen Lagerstandorten. Dies ist mit einer beträchtlichen Laufzeit verbunden. Im Optimalfall wird dieses Notebook nur einmal ausgeführt und danach die entsprechenden Code-Chunks auskommentiert, sodass nicht versehentlich irgendwann alle Routen noch einmal ausgerechnet werden.



# Todo
Todo